臺灣臺中地方法院刑事判決
110年度訴字第1215號
公  訴  人  臺灣臺中地方檢察署檢察官
被      告  張耀庭



選任辯護人  王捷拓律師
            鄭廷萱律師
            顏偉哲律師
上列被告因違反組織犯罪防制條例等案件，經檢察官追加起訴（
臺灣臺中地方檢察署109年度偵字第7707、13635號），本院判決
如下：
    主    文
張耀庭犯如附表一所示之罪，各處如附表一「宣告刑」欄所示之
刑及沒收，應執行有期徒刑玖年陸月。
    犯罪事實
一、張耀庭於民國106年5月前某日，與白廷浩（原名白榮輝，業
    經臺灣臺中地方檢察署檢察官另案起訴)、綽號「Kiki」之
    韓國人李健赫(經韓國法院判決有期徒刑4年確定)共同基於
    發起、主持、操縱及指揮犯罪組織之犯意聯絡，謀議籌組跨
    境詐欺犯罪組織，而於106年5月8日及106年11月19日，出資
    分別承租位於韓國濟州市○○0路0000號的102及101棟別墅，
    設置詐欺機房，復接洽網路流分工集團（又稱系統商集團，
    即向海峽兩岸及境內外第2類電信業者申租網段予以介接及
    分租予其他詐欺網路流網管共犯，提供網路介接技術及排除
    網路介接障礙之人）及資金流分工集團（含內務水房及外務
    車手集團，即將詐欺所得層層轉匯至人頭帳戶之一定額度後
    ，由車手提領取贓之集團），並募集來自臺灣、中國大陸地
    區成員，對之實施詐欺教育訓練後實際從事詐欺行為，另由
    曾俊霖擔任會計（經韓國法院判決有期徒刑5年確定)，負責
    發放薪資，整合每日詐欺所得支出明細、各成員應得酬勞資
    料，並向張耀庭報告；張文彥（經韓國法院判決有期徒刑7
    年確定）招募詐欺犯罪組織新成員，及在102棟別墅中管理
    、培訓機房成員；黃明祥（經韓國法院判決有期徒刑6年確
    定）管理101棟別墅機房成員，及整理成員績效，並向張耀
    庭報告；謝嘉修（經韓國法院判決有期徒刑6年確定）前往
    韓國機場接送詐欺犯罪組織成員，購買、供給機房所需用品
    ，並管理、監督102棟別墅機房成員；彭健源（經韓國法院
    判決有期徒刑4年確定）管理、監督101棟別墅機房成員。
二、張耀庭發起該詐欺犯罪組織後，即與白廷浩、李健赫、曾俊
    霖、張文彥、黃明祥、謝嘉修、彭健源、其餘擔任機手之機
    房成員范姜紹文、陳學寬、廖柏瑜、范芯維、黃凱顯、吳宗
    達、李永勝、李峻銘、沈志良、黃崇育、李穎綸、李冠毅、
    周彥楷、甘能榮、陳若昕（原名陳佳伶）、林柏宇、楊子毅
    、羅翊銓、莊荐捷、林建燁、朱俊宏、劉忠鎰、紀心凱、洪
    佳伶、張景冠、楊佳峻、陳峻昌、張𨭛譯、徐崙源、王伯彰
    、彭全淙、李鈞榮、 林秉燁（原名林敬傑）、邱召成、陳
    顥、金美慧、林珊妤、謝明憲、李育儒、姚奕成、柯弘欽、
    潘又瑜、范榮勝(原名范家齊)、盧彥竹、鄭櫳泉、張思子琳
    、梁康、唐鐿予、張超、黃琪、大陸地區人民冷國紅、江泓
    等人，及先前接洽之網路流分工集團及資金流分工集團成員
    ，共同意圖為自己不法之所有，基於三人以上共同以電子通
    訊及網際網路對公眾詐欺取財之犯意聯絡，由機房成員分別
    於附表一所載期日，啟動網路平台自動撥號系統，將內容諸
    如「顧客您好，您的行動電話即將被停止使用，按數字8，
    會幫您轉接顧客服務中心」等不實簡訊傳送予大陸地區民眾
    ，若有大陸地區民眾依指示按鍵回撥，即由佯扮「電信公司
    人員」之一線成員，向該民眾誆稱有電話費欠繳，如該民眾
    表示沒有，即用話術向該民眾騙取個人基本資料，繼訛稱可
    能身分遭他人冒用，建議報案並可協助轉接公安部門，如該
    民眾同意，旋將電話轉給佯扮公安人員之二線人員繼續行騙
    ，二線人員接話後，即向該大陸地區民眾誆稱因其身分遭冒
    用而涉及重大經濟犯罪罪嫌，以須提供金融機構帳戶款項明
    細配合清查為由，要求其提供名下金融機構帳戶及金額，若
    該大陸地區民眾信以為真而陷於錯誤，即會依指示將帳戶內
    款項匯至指定之人頭帳戶，以此方式詐得如附表一「所得金
    額」欄所示之金額。嗣於106年12月20日，上揭韓國詐欺機
    房遭韓國警方破獲，始查知上情。
二、案經臺灣臺中地方檢察署檢察官指揮内政部警政署刑事警察
    局電信偵查大隊、臺中市政府警察局第六分局、南投縣政府
    警察局仁愛分局偵查起訴。
    理    由
壹、證據能力部分：
一、按被告以外之人於審判外之言詞或書面陳述，除法律有規定
    者外，不得作為證據，刑事訴訟法第159條第1項定有明文。
    又被告以外之人，於檢察事務官、司法警察官或司法警察調
    查中所為之陳述，與審判中不符時，其先前之陳述具有較可
    信之特別情況，且為證明犯罪事實存否所必要者，得為證據
    ，刑事訴訟法第159條之2定有明文，另被告以外之人於偵查
    中向檢察官所為之陳述，除顯有不可信之情況外，得為證據
    ，刑事訴訟法第159條之1第2項定有明文。辯護人於準備程
    序中否認證人曾俊霖於107年3月13日於警詢中陳述之證據能
    力，並於審理中否認證人曾俊霖未經具結之偵訊筆錄，經查
    ，證人曾俊霖於本院審理中到庭具結作證，其證述之情節，
    與該次警詢筆錄所陳述及偵訊中未經具結部分之內容並無不
    符之情形，該次警詢自不符合刑事訴訟法第159條之2規定例
    外得做為證據之情形，本院無須以該次警詢陳述為裁判之基
    礎，故依上開規定，證人曾俊霖該次警詢筆錄，應無證據能
    力，而就未經具結之偵訊供述部分，既係於檢察官面前所為
    ，且並無顯不可信之情形，自應有證據能力。
二、按被告以外之人於審判外之陳述，雖不符合刑事訴訟法第15
    9條之1至第159條之4之規定，但經當事人於審判程序同意作
    為證據，法院審酌該言詞陳述或書面陳述作成時之情況，認
    為適當者，亦得為證據。當事人、代理人或辯護人於法院調
    查證據時，知有第159條第1項不得為證據之情形，而未於言
    詞辯論終結前聲明異議者，視為有前項之同意，同法第159
    條第1項及第159條之5分別定有明文。本案引用除證人曾俊
    霖於107年3月13日警詢陳述及於檢察官訊問時未經具結陳述
    外之其他被告以外之人於審判外之陳述，被告於本院準備程
    序時同意作為證據（見訴字卷一第104頁），且檢察官、被
    告均未於言詞辯論終結前聲明異議，本院審酌該等證據作成
    之情況，認為適於為本件認定事實之依據，且該等證人亦已
    於審理中到庭具結作證，依刑事訴訟法第159條之5第2項規
    定，應具有證據能力。
三、又按訊問證人之筆錄，以在檢察官或法官面前作成，並經踐
    行刑事訴訟法所定訊問證人之程序者為限，始得採為證據，
    組織犯罪防制條例第12條第1項中段亦有明定，故本判決所
    引用被告以外之人於警詢之陳述，其等於就被告涉犯參與犯
    罪組織部分，無證據能力，其餘部分則依法均可作為認定犯
    罪事實之證據，併予敘明。
四、本件認定事實所引用之卷內文書證據及物證之證據能力部分
    ，並無證據證明係公務員違背法定程序所取得，檢察官、被
    告於本院均未主張排除前開物證之證據能力，且迄於本院言
    詞辯論終結前均未表示異議，本院審酌前開文書證據及物證
    ，並無顯不可信之情況與不得作為證據之情形，依刑事訴訟
    法第158條之4反面解釋及第159條之4規定，認均有證據能力
    。
貳、實體部分：
一、訊據被告張耀庭矢口否認有何三人以上以電子通訊及網際網
    路對公眾共犯詐欺及共同發起、主持、指揮、操縱犯罪組織
    等犯行，辯稱：我沒有犯罪，我手機裡的資料是小臻傳給我
    ，我去韓國賭博，小臻要我去幫她問該機房被查問的相關事
    宜。曾俊霖是我多年的好友，後來因吵架，欠他錢，我不知
    道他為何要說我是金主，手機裡的照片是在大甲媽祖拍的，
    地點是喝酒、休息的地方等語；辯護人顏偉哲律師為被告辯
    稱：證人曾俊霖的陳述，有前後矛盾的地方，證人曾俊霖證
    述，他說他在被韓國警方逮捕後，被告有曾經透過當地的律
    師去影響其證述，可是他講的接見方式已經超出我們對於司
    法辯護的理解，本件亦無證據證明被告委託律師過去，曾俊
    霖就受雇的韓國機房的獲利或報酬，先後陳述完全不一致。
    再者，卷裡面沒有證據證明有證人曾俊霖所稱的土耳其、日
    本的詐騙機房存在，證人曾俊霖就陪同被告去日本的目的，
    陳述也不一致。就本案機房，證人曾俊霖也曾經提到韓國的
    詐騙機房是兩間公司所組成，一組是被告的人馬，一組是黃
    明祥和阿豪找的，同時又提到被告是兩間公司的老闆，其實
    如果他今天是同一個詐騙機房，我們一般人不會講說是兩家
    公司的老闆，然證人曾俊霖講的大方向雖然是一致的，但陳
    述前後多有不一致，他是屬於目的性證人，透過指認上手減
    輕刑度可能性很高，故其陳述應不足採信。本案除了曾俊霖
    陳述以外，其餘的共犯均指認證人曾俊霖是本案的金主，故
    本案如直接採信曾俊霖的講法，在訴訟上是有所違反證據法
    則。被告與證人曾俊霖二人從有糾紛或有爭執的狀態下又和
    好，曾俊霖也有答應被告他願意把這些錢慢慢歸還給被告，
    這也是為何曾俊霖到了國外以後仍然還有跟被告保持聯繫，
    以及分享一些工作狀況的問題等語；辯護人王捷拓律師為被
    告辯稱：證人曾俊霖是一個目的性的證人，必須要有補強證
    據，本件檢察官的起訴大概就是以兩個證據作為補強證據，
    第一個是入出境資料，第二個是從被告手機裡面數位採證中
    的對話紀錄及相關圖片作為補強證據，然本件補強證據不足
    以採取，另外若被告是所謂金主，但是出去在哪裡談，怎麼
    談，怎麼謀議，組織怎麼做，怎麼分錢，在哪個地方，如何
    操控等細節，證人曾俊霖均沒有證述，本件依證據法則來看
    ，顯然證據不足以認定被告有罪嫌，請求無罪判決等語。經
    查：
(一)該韓國詐欺機房成員有白廷浩、李健赫、曾俊霖、張文彥、
    黃明祥、謝嘉修、彭健源、范姜紹文、陳學寬、廖柏瑜、范
    芯維、黃凱顯、吳宗達、李永勝、李峻銘、沈志良、黃崇育
    、李穎綸、李冠毅、周彥楷、甘能榮、陳若昕、林柏宇、楊
    子毅、羅翊銓、莊荐捷、林建燁、朱俊宏、劉忠鎰、紀心凱
    、洪佳伶、張景冠、楊佳峻、陳峻昌、張𨭛譯、徐崙源、王
    伯彰、彭全淙、李鈞榮、林秉燁、邱召成、陳顥、金美慧、
    林珊妤、謝明憲、李育儒、姚奕成、柯弘欽、潘又瑜、范榮
    勝、盧彥竹、鄭櫳泉、張思子琳、梁康、唐鐿予、張超、黃
    琪、大陸地區人民冷國紅、江泓等人，該詐欺機房成員以犯
    罪事實欄所載方式對不特定人進行詐騙，並詐得如附表一「
    所得金額欄」所示款項，該機房嗣於106年12月20日遭韓國
    警方查獲，在場之人均遭韓國法院判刑確定等情，業據證人
    曾俊霖於警詢、偵查及本院審理中證述（見他字卷一第13至
    17、21至23頁、訴字卷一第195至207、213至217頁、訴字卷
    二第16至59頁)；證人黃明祥於警詢及本院審理證述（見他
    字卷一第31至33頁、訴字卷二第76至92頁）；證人白廷浩於
    偵查及審理中證述（見訴字卷二第60至75、261至263、265
    至269頁）；證人謝嘉修於本院審理中證述（見訴字卷二第9
    3至100頁）；證人林姍妤、金美慧、洪佳伶、盧彥竹、范榮
    勝、柯鼎鈞、姚奕成、李育儒、林柏宇、楊子毅、羅翊銓、
    潘又瑜、陳顥、劉忠鎰、林秉燁、邱召成、徐崙源、李鈞榮
    、莊荐捷、陳峻昌、紀心凱、林建燁、謝明憲、楊佳峻、彭
    全淙、張景冠、張𨭛譯、朱俊宏、王伯彰於偵訊中證述(見
    他字卷二第5至10、17至21、27至30、35至38、43至47、53
    至57、63至67、73至77、83至85、89至91、95至99、103至1
    05、109至111、115至119、125至128、133至137、141至144
    、151至154、161至165、169至173、177至181、185至189、
    191至194、195至198、201至204、207至210、211至214、21
    7至221、223至226頁)明確，且有首爾中央地方法院第一刑
    事部2018年第2134號二審判決、中文譯文、首爾中央地方法
    院2018年高等第279、2799號一審判決、中文譯文、證人曾
    俊霖、白廷浩、張文彥、謝嘉修、黃明祥、彭健源、黃偉勝
    等人入出境資訊個別查詢報表（見他字卷一第75至107、109
    至166、197至233、301至389頁、訴字卷一第109頁、訴字卷
    二第113至140頁）在卷可稽，上開事實首堪認定。
(二)本件認定被告係此詐欺犯罪組織之金主，有下列證據可資佐
    證：
 1、證人曾俊霖於本院審理中證稱：被告的綽號叫大隻，後面改
    叫茶壺，我總共到韓國21天，那時候因為大隻先出境，他 
    先過去兩個禮拜，他打電話給我，他說到時候如果那邊開 
    始，讓我過去看著黃明祥，黃明祥上次在土耳其的時候做假
    帳，回來的時候被他抓到，叫我過去做帳然後 盯著他們就
    好，我負責其中一個機房的帳，我11月29日去韓國的機票，
    出境手續等都是被告幫我處理的，被告有請一個韓國人，韓
    國有一個韓國人叫 KiKi的，我到那邊出境後全部都是那位
    韓國人KiKi安排的，我的護照都整本讓被告收過去，我回報
    給被告是用蘋果的Facetime，回報的相關電磁紀錄有被韓國
    警方扣走等語明確(見訴字卷二第18至49頁)；核與其偵訊中
    證稱：我在韓國機房的角色是會計，負責記帳，跟大隻回帳
    ，大隻就是被告，Kiki負責我們的生活大小事，被告也有去
    韓國巡視機房，我還沒去 韓國前，他去過一次，他在韓國
    機房内有跟我視訊。後來他回臺灣後，要我準備過去韓國機
    房等語(見訴字卷一第195至205頁)大致相符，且被告於105
    年3月20日、105年8月20日、105年10月26日、106年5月4日
    、106年7月18日曾多次前往土耳其，105年6月3日、106年3
    月3日、106年4月9日、106年8月3日曾多次前往日本，106年
    9月8日、106年10月17日、106年10月3日則多次前往韓國，
    此有被告入出境個別查詢報表在卷可稽(見偵7707卷第151至
    155頁)，對照證人曾俊霖曾於105年10月9日、106年1月15日
    、106年4月8日前往土耳其，106年3月3日前往日本，106年1
    1月29日前往韓國，此有證人曾俊霖入出境個別查詢報表在
    卷可參(見訴字卷二第119至123頁)，2人除均有相近時間前
    往土耳其、日本及韓國等地外，被告與證人曾俊霖亦確實有
    於106年3月3日搭乘CI100同班機共同前往日本，故證人曾俊
    霖證稱其於106年3月間與被告一同前往日本查看機房一事，
    應非虛妄，則被告為何如此密集的前往土耳其、日本及韓國
    等地，即屬有疑。
 2、另還原被告遭扣案手機內之檔案，發現下列內容(見訴字卷
    二第183至225頁)：
 (1)韓國機房成員范家齊、謝嘉修、黃明祥、盧彥竹、張書豪、
    張景冠、張文彥、李冠毅、張𨭛譯、李穎綸等人中英文姓名
    、護照號碼、出生年月日等資料。
 (2)韓國機房成員林柏宇、曾俊霖、許世榮等人護照照片。
 (3)濟州島google頁面。
 (4)被告與綽號「皇文」之人對話紀錄：綽號「皇文」之人於10
    6年11月29日傳送安排不詳人等出國至柬埔寨之電子機票紀
    錄予被告，顯係向被告報告安排之內容。
 (5)被告與綽號「小陳新」之人對話，綽號「小陳新」之人向被
    告稱：這都牛在處理的，因為還有底薪跟支借問題等語，足
    見被告確實有透過證人曾俊霖管理機房成員，由證人曾俊霖
    負責薪水及支借等事務。　
 (6)被告尚有與不詳之對象對話，向對方詢問薪水要發多少等語
    。　
 (7)被告與暱稱「Unknown」之人對話：「(U)兄，牛那間是還有
    換新帳號嗎？(被告)嘿嘿，怎麼？(U)好，沒有，確認一下
    。ppap0000000，這個對嗎？(被告)不對，先別加。(U)好。
    你給我一個連絡方式，我安排給你。(U)電話一直插播，我
    有消息馬上跟你聯絡。(被告)好。(U)這些嗎？(被告)嘿嘿
    。記得加上阿新，跟阿牛，還有一個。(U)目前7個對嗎？(
    被告)還有這個。這是F不是S。(U)好，我一起丟」等語，足
    見證人曾俊霖等人遭查獲後，被告有與不詳之人討論處理事
    宜。
 (8)被告與綽號「阿牛」即證人曾俊霖於證人曾俊霖遭查獲前對
    話：「(曾)可是會看不到錢。(被告)先三級。(曾)微信scll
    qii，這是日本那個帳號，你搜一下。你帳號還沒給我，要
    打87500台的。(被告)不能借胖虎錢呀，他都亂騙，我要開
    始想辦法把我的140扣回來。(曾)我也沒錢借他。今天六十
    幾，也給你開心一下。(被告傳送不詳IMG檔案給曾俊霖)。(
    曾)正在弄。(被告)好，麻煩了。(曾)我這邊很乾淨每天都
    整理我那邊比較沒有問題，薪水也剛先給了」等內容。足見
    被告於證人曾俊霖在韓國機房期間，一直與證人曾俊霖以訊
    息對話。
 (9)被告與綽號「B哥」之人對話：「(被告)找大間的。(B)(傳
    送電子地圖)律師說他們絕大部分會關押在這裡。(被告)好
    ，你請他們先打電話去問。」等語，可見被告於韓國機房遭
    查獲後，即密集的與多人聯繫探聽消息並試圖聯繫機房成員
    等人。
(10)手寫明細表：「12/7借10萬。11/3借10萬。打3萬草：13500
    0元。打2萬草：90000元。朋友介紹員工1人1萬介紹費。打
    款50000元。員工支借：5000草：22500元。機票：6員工，
    三幹部共101100元，去柬(柬埔寨)。去柬開支：12萬(住宿
    、雜支)。12/11進兄打1萬草：45000元。12/12全部人員至
    越南，坐巴士、飛機，共計35100元。12/12龍埔18萬在幹部
    (越南住宿、雜支等)嚕咪回台買生產工具5萬。12/18進兄打
    1.5萬草：67500元(介紹費)，共996200元。12/19打30萬(越
    南買床、手機、雜支等)-進兄，共0000000元。12/21員工6
    人清邁至胡志明機票錢：31800元-進兄。12/29員工發薪水
    開支，進兄打30萬。1/9嚕咪回台及胡志明機票，共0000000
    元」等內容，可見被告有安排人員至柬埔寨。
(11)曾俊霖於韓國警詢之筆錄翻拍照片。
(12)韓國機房遭查獲之報導照片。
(13)林義振、林盈汝不詳角色之護照照片。
(14)手寫明細表：「9/7娜美8500。9/22：108400。10/5：30000
    。10/13：78000。10/15牛140000。9/6牛132600。9/8米漿8
    7000。合計584500」等內容。
(15)另案馬來西亞詐欺機房成員林英傑、吳健銘、劉昀昇、江昕
    澤等4人交保金返還紙袋之照片。
(16)另案柬埔寨機房成員陳元楷之身分證及健保卡照片。　　
(17)被告安排李廣達、李澤霖、李祖鑫、李文靜、杜雲飛、曾祥
    軍等人由中國桂林經香港至土耳其伊斯坦堡，曹立波從廣州
    至土耳其伊斯坦堡之紀錄。
(18)服務說明檔：「可接貨幣：美、歐、澳、日幣等多國貨幣★
    本公司成數為1.8。匯率以(百度匯率)美金對人民幣為準(如
    其他幣值需先和美金做對算)交收臺幣部分再以臺銀開盤匯
    率進行交收。平日當日帳，隔日交帳，金額較大則兩日內回
    。五六日因水商休息，順延至下星期一回帳！本公司不接內
    地及港澳當地之客戶匯款，如查有此舉，入帳金額不予計算
    。(如客戶在第三國拿內地及港澳地區銀行之驗證工具含支
    付寶進行網/手電子銀行轉帳也不予計算)資金從二車拖出後
    報ok，只要跟您報資金處理ok或是拖出二車之後有資金上的
    問題都是由我們這邊全權負責。銀行機制的關係會導致銀行
    帳戶遇到照會機制上的掛失或註銷帳戶，入帳後可用餘額歸
    零，上述等因素都是銀行機制造成的，本公司不給予負責。
    如有遇上述情況，本公司會提供車籍資料以供查證！」
(19)被告與綽號「鳳梨」之對話：「(被告)我相信你行的。(鳳)因為我要去，所以我必須留錢在家，這樣我才能放心，所以再麻煩哥剩下的...。不會，有這個客人分配問題，你的個性我知道，我知道怎麼做。等我表現好，再來談成數，還來的及」等語。　　　　　　　　　　　　
 3、從上開還原紀錄中可見，被告不僅存有韓國詐欺機房成員之
    個人資料、護照照片，亦存有另案馬來西亞、柬埔寨等地詐
    欺機房成員之護照照片、個人資料，並留有安排人員至他國
    之紀錄，被告顯不能就其頻繁至土耳其、日本、韓國、越南
    等地提出合理之說明，而其手機內有諸多涉及詐欺機房事務
    管理等紀錄，亦難認係單純巧合，又手機中還原之電子機票
    ，雖係被告安排多人出國至柬埔寨，而非本案之韓國，然其
    存檔之方式，安排之情節與證人曾俊霖所述完全一致，自可
    佐證被告於此跨國詐欺機房中佔有重要之地位，且依被告自
    陳從事之行業，何須安排眾人至柬埔寨及越南，況招募或介
    紹人員一人可獲得1萬元酬金，實與一般正常行業招募人事
    之情形有別，依前開手寫明細表所記載之項目，與設立詐欺
    機房之模式亦十分相似，足可佐證證人曾俊霖所述應屬實在
    。
(三)被告及辯護人雖以前詞置辯，然查：
 1、依被告與證人曾俊霖對話內容，證人曾俊霖在韓國機房期間
    ，不僅密切與被告聯繫，且顯與單純聊天之情形不同，證人
    曾俊霖確實會向被告報告機房之業績、薪資發放進度，被告
    及辯護人雖辯稱此部分對話係證人曾俊霖與被告單純聊天，
    與被告分享工作上的事情，要打87500台則是證人曾俊霖要
    還被告積欠酒店的錢等語，然被告未能合理說明、指出當時
    身在詐欺機房之證人曾俊霖向其報告「今天六十幾」、「薪
    水也剛先給了」等顯與詐欺機房運作相關之字眼指涉何物，
    從而證人曾俊霖證述其在機房擔任會計，負責作帳，向被告
    報告帳目等情節即有憑據，並非虛妄。又被告就證人曾俊霖
    為何對其為不利陳述，先於110年3月27日偵訊時辯稱：我跟
    他有吵架，我欠他賭博6、70萬，在太平賭的，現場有7、8
    個人，我忘記名字了，我欠曾俊霖「阿牛」的錢，他叫我三
    天内還錢不然要找我家人，我們就在電話中講的很難聽，去
    日本回來後就翻臉，之後就沒有一同出國等語(見偵7707卷
    第183至184頁)；復於110年9月27日準備程序時辯稱：我沒
    有參與，是因為我欠他錢跟他吵架，他有去我家跟我要錢等
    語(見訴字卷一第88頁)，然其有積欠證人曾俊霖賭債，並無
    任何證據可資佐證，況從扣案手機還原資料來看，證人曾俊
    霖於韓國機房時，確實有與被告針對機房帳務及薪資對話之
    紀錄，被告於偵查中陳稱其與證人曾俊霖於106年3月去完日
    本回來後就翻臉，吵架之後也沒有聯絡了等情，顯與客觀事
    實不符，足徵被告辯稱有欠證人曾俊霖賭債乙情，應屬狡辯
    之詞，自難採信。而被告於檢察官111年7月4日以110年度蒞
    字第6479號補充理由書提出手機還原鑑識報告後，復於審理
    中改稱：後來有幫曾俊霖清償酒店的酒錢，所以兩人關係又
    恢復正常，卷附手寫明細表(見訴字卷二第220頁)係代為償
    還酒錢之明細等語(見訴字卷二第409至417頁)，惟若如被告
    審理中所述，被告與證人曾俊霖於證人曾俊霖遭查獲時已無
    嫌隙，證人曾俊霖卻仍指認被告發起、主持、指揮及操縱本
    件詐欺犯罪組織，顯不符常情，該份明細亦無任何得以辨認
    係償還酒錢之標示，自難為對被告有利之認定，被告辯詞明
    顯有前後不一之情形，且其係於檢察官提出鑑識報告後始變
    更辯詞，要難採信。
 2、被告雖辯稱其手機內關於韓國機房成員之資料、護照照片，
    均是證人余奕臻之男友盧彥竹於遭查獲後傳送給證人余奕臻
    ，請證人余奕臻代為尋找律師協助，證人余奕臻復將該等資
    料傳送給被告，請被告協助等情，並經證人余奕臻到庭具結
    證述明確。然被告先於警詢中供稱：我不知道暱稱「小臻」
    的真實姓名，我只有她的LINE而已，ID那些資料都不知道，
    我會有曾俊霖的照片是小臻傳給我的，當時是小臻和曾俊霖
    的母親拜託我問問看韓國有沒有認識的律師，我跟小臻都是
    用LINE聯繫等語(見偵7707卷第124、182頁、訴字卷二第337
    頁)，然證人余奕臻於本院審理中證稱：我當時是用Facetim
    e傳資料給被告，筆錄也是用Facetime傳的，我的手機壞掉
    換新的手機，整個聯絡方式都換掉了，我跟被告蠻熟的，我
    們之前是透過Facetime聯繫，只有透過facetime聯繫，完全
    沒有LINE等語(見訴字卷二第322至325頁)，兩人供述內容顯
    不相符，證人余奕臻於檢察官質問「被告說只有妳的LINE，
    為何講的不一致？」時，才又改稱：因為時間過太久，印象
    中這些資料我是透過Facetime傳給他的，過太久了，我也記
    不清楚等語(見訴字卷二第326頁)，復於辯護律師覆主詰問
    時改稱：印象中之前我在網路上有發廣告，被告從網路上跟
    我認識，要跟我買東西，之後我有LINE的群組，是發一些商
    品訊息的群組，我有將他加到我LINE群組裡面，他有跟我從
    LINE上面買東西，有互加好友，因為要加成好友才能加入群
    組，我跟被告之前是有加LINE的群組，因為我商品都發在上
    面，但是我剛剛說的Facetime，是韓國朋友用facetime傳資
    料給我，我跟被告要Facetime，我直接轉傳給被告，我記得
    有用LINE聯繫等語(見訴字卷二第332至334頁)，證人余奕臻
    前後供述明顯不一致，且經檢察官及被告辯護人詰問時才變
    更說法，其雖稱是將檢察官問題聽成：我傳這個資料是從LI
    NE還是從Facetime等語，其才會這樣回答，然檢察官於反詰
    問時詢問證人余奕臻之問題為：「(檢)所以相關聯絡方式，
    是否應該也都有？(余)我們之前是透過Facetime聯繫。(檢)
    是否只有Facetime而已？(余)是。(檢)有沒有用LINE？(余)
    完全沒有LINE。」故檢察官訊問證人余奕臻時係明確問其有
    無與被告用Facetime以外的方式聯繫，證人余奕臻明確表示
    沒有，毫無誤會檢察官問題之可能，故證人余奕臻經質問後
    始變更之說法，顯然無從採信。又證人余奕臻證稱：當時我
    接到男友盧彥竹電話，說他出事了，之後會請韓國朋友將自
    己及其他韓國機房成員的資料傳給我，請我幫忙找律師，他
    打給我的隔天，我有收到一個訊息是韓國傳來的，有姓名及
    護照，後來陸陸續續有傳資料給我，我就原封不動的傳給被
    告，後來盧彥竹有打給我，說裡面的人有幫他請律師，是該
    集團的人幫他請的，後來韓國律師有傳筆錄給我，因為我詢
    問我男友的案情，其他人是因為我男友請我也幫忙他朋友找
    律師，這部分可能他跟韓國律師有接洽說能不能請我一起幫
    忙他同事，我才會收到這些筆錄，我再傳給被告，被告說要
    去問韓國賭場裡的朋友，再給我消息，然後就沒有下文了等
    語(見訴字卷二第316至335頁)，可見依證人余奕臻說法，被
    告並無協助聘請律師，證人黃明祥、謝嘉修亦於本院審理中
    均證稱：律師是牛哥幫我們請的等情(見訴字卷二第86、95
    頁)，惟被告扣案手機裡的檔案，卻包含證人曾俊霖之護照
    照片、筆錄等資料，若證人曾俊霖真有能力於被韓國警方查
    獲後聘請律師，證人曾俊霖根本毫無可能及必要透過盧彥竹
    向證人余奕臻尋求協助，可見證人余奕臻、黃明祥與謝嘉修
    所言並非實情，且盧彥竹並非集團核心成員，應無須拜託證
    人余奕臻一併為其他人尋找律師，況盧彥竹嗣後既已有他人
    委請之律師，律師理應只須傳送盧彥竹自身之筆錄給證人余
    奕臻即可，然律師卻仍然將其他人之警詢筆錄也傳給證人余
    奕臻，且被告手機裡只有曾俊霖的筆錄，卻沒有盧彥竹的筆
    錄，也沒有其他人的筆錄，與證人余奕臻證稱係因男友盧彥
    竹請託而拜託被告協助等情不符，況證人范榮勝(原名范家
    齊)於本院審理中證稱：我們那時候家人都連絡不到，警察
    不讓我們打電話等語(見訴字卷二第391至392頁)，亦與證人
    余奕臻稱係其男友盧彥竹請託其代為尋找律師等情不符。故
    證人余奕臻證述與常情及客觀證據不符，顯不實在。復依被
    告與綽號「B哥」之對話紀錄，B哥於對話中明確表示當時已
    經為機房成員請好律師，律師說大部分的關押在這裡等語(
    見訴字卷二第185頁)，足見被告即為指示為機房成員請律師
    之人，被告即為集團之核心成員。
 3、證人林姍妤、金美慧、洪佳伶、盧彥竹、范榮耕、柯鼎鈞、
    姚翊成、李育儒、林柏宇、楊子毅、羅翊銓、潘又瑜、陳顥
    、劉忠鎰、林秉燁、邱召成、徐崙源、李鈞榮、莊荐捷、陳
    峻昌、紀心凱、林建燁、謝明憲、楊佳峻、彭全淙、張景冠
    、張𨭛譯、朱俊宏、王伯彰雖於偵查中證稱韓國機房之現場
    負責人為牛哥，其等沒有見過被告等情(見他字卷二第6至10
    、18至21、28至30、36至38、43至47、53至57、63至67、73
    至77、83至85、89至91、97至99、103至105、109至111、11
    6至119、126至128、134至137、142至144、152至154、162
    至165、170至173、178至181、186至189、192至194、196至
    198、202至204、208至210、212至214、218至221、224至22
    6頁)；證人白廷浩於本院審理中證稱：我只有幫曾俊霖找房
    子，他說希望我在韓國的朋友能幫他找尋詐騙機房，韓國機
    房是曾俊霖發起的，據我所知，被告沒有參加韓國機房或出
    資等語(見訴字卷二第61至75頁)；證人黃明祥於本院審理中
    證稱：我跟牛哥認識的時候跟他借了40萬，借完之後他就說
    不然你跟我去韓國，協助我處理那邊的事情，大概是我在韓
    國被抓3、4個月前的事情，在韓國除了曾俊霖外沒有其他老
    闆，據我所知被告沒有參加詐欺集團或出資等語(見訴字卷
    二第77至92頁)；證人謝嘉修於本院審理中證稱：我因跟牛
    哥借錢而認識他，大概借了20萬左右，到韓國工作是牛哥叫
    我做的，我跟被告不認識，除了牛哥以外，我沒看過其他金
    主或老闆等語(見訴字卷二第93至97頁)；證人張文彥於本院
    審理中證稱：我當初有答應一個叫牛哥的，如果出事之後要
    承擔所有責任，牛哥當初說1個月會給我5萬元，我就是沒有
    錢才出去工作，所以我才答應他要來承擔這些責任，牛哥是
    機房裡主要的負責人，我沒有看過被告，也沒聽過金主等語
    (見訴字卷二第287至293頁)；證人彭健源於本院審理中證稱
    ：是阿牛對我們下指令，他是負責管理機房的人，會議也是
    阿牛主持，我沒有看過被告，不清楚誰出資等語(見訴字卷
    二第308至310頁)；證人范榮勝於本院審理中證稱：當時候
    去韓國是因為阿牛找我去做博弈的，後來他說業績不好，全
    部改做詐騙，當時應徵我的就是阿牛，機票也是阿牛買的，
    平常管理機房的人都是阿牛跟Kiki，我們在警局關了大概有
    一個禮拜，有律師來，有可能請律師的應該就只有阿牛他們
    ，我沒有看過被告等語(見訴字卷二第386至393頁)，惟查：
    　　
 (1)證人曾俊霖於本院審理中證稱：案件發生那時我在警察局 
    做完筆錄，然後被告有請翻譯跟律師來詢問我口供，然後 
    問我為何要說出來，那邊的律師不知道是誰請的，一直輪 
    流問我們關首爾拘留所的人，一直去套要怎麼講口供，律 
    師也有強烈要求我希望我不要再照這樣講，我們被抓時，在
    首爾一個房間差不多4個人，3個或4個人關押在一起，因為
    當初我們在濟州島被抓的時候是50幾個，在濟州島的時候是
    全部在一起，分批回到首爾的時候是完全分開，律師是在首
    爾出現的等語(見訴字卷二第18、33、35頁)，其供詞明顯與
    上開證人不同，然而證人曾俊霖之證詞有前開證據可資補強
    ，且明確指稱被告與其他證人間已有串證之虞，依被告與綽
    號「B哥」之對話可見被告確實有委請律師處理機房成員遭
    查獲之事務，與證人曾俊霖之證述吻合，故上開證人之證詞
    是否可採，已有疑慮。
 (2)證人曾俊霖於偵訊中證稱：白廷浩的角色是股東，韓國那邊
    負責人是他，kiki是白廷浩的人，kiki只聽他的指示，他負
    貴機房的大小事，都指揮kiki處理等語(見訴字卷一第197、
    203頁)，證人白廷浩亦於111年3月16日另案偵訊時坦承自己
    為韓國機房老闆等語(見訴字卷二第267頁)，且證人白廷浩
    經韓國法院判決有罪確定，有前開韓國法院判決在卷可稽，
    是證人白廷浩於本院審理實證稱其並無參與本件詐欺犯罪組
    織等語，實難採信。又證人白廷浩自稱與證人曾俊霖只喝過
    幾次酒，交情不好，卻又幫證人曾俊霖承租韓國機房的房屋
    ，實與常情有違，證人白廷浩於審理中證稱證人曾俊霖係於
    106年7月以前跟其表示要在韓國設立機房，而委託其代為租
    房子，然證人白廷浩於106年7月28日出境至韓國，證人曾俊
    霖於106年4月8日至106年8月30日則在土耳其，根本無從與
    證人白廷浩於臺灣喝酒聊天，並當面向其為上開請求，此觀
    諸其2人出入境資料即可明瞭(見訴字卷二第105至141頁)，
    故證人白廷浩於本院審理之證述，自難採為對被告有利之認
    定。另辯護人雖辯稱證人白廷浩於偵查中坦承為韓國機房老
    闆，係另一個機房，與本案之機房無涉，然證人曾俊霖明確
    證稱2棟機房老闆均為被告，且證人白廷浩於本院審理時，
    完全沒有提到其另為機房老闆之情事，是辯護人之辯詞，要
    難採信。
 (3)證人曾俊霖於本院審理中證稱：黃明祥在土耳其是負責招募
    人手的，他比我早去土耳其，我去土耳其一樣是做詐騙，擔
    任話務手，我去日本是陪被告去看機房，那時候有開始學記
    帳，黃明祥是被告的人等語(見訴字卷二第23、39、44至46
    、52頁)，參以證人黃明祥、曾俊霖及被告之出入境資料，
    證人黃明祥於106年3月23日至106年8月28日均在土耳其，與
    證人曾俊霖於106年4月8日至106年8月30日同在土耳其，被
    告亦於106年5月4日至106年5月19日在土耳其之時間高度吻
    合(見訴字卷二第105至132頁)，證實證人曾俊霖所述並非虛
    妄，況證人黃明祥於106年11月3日即與被告搭乘同班機前往
    韓國，然證人黃明祥卻無法解釋為何會與被告搭乘同班機，
    又證人曾俊霖係106年11月29日始前往韓國，則106年11月29
    日前韓國機房顯有其他核心成員負責管理，故證人曾俊霖以
    外之證人等證稱證人曾俊霖才是機房中管理決策之人，顯無
    從成立，足見證人黃明祥於本院審理中之證述，顯係袒護被
    告之詞，要難採信。
 (4)證人黃明祥於審理中證稱：我要出發的時候，曾俊霖有拿1
    萬美金讓我到韓國之後轉交給寶哥即謝嘉修，我就把1萬美
    金都交給寶哥等語(見訴字卷二第81至83頁)，然證人謝嘉修
    卻於本院審理中證稱：我所需要的錢是曾俊霖給我的，我去
    韓國的時候他拿給我1萬美元叫我帶過去交給一位韓國人，1
    萬美金不是黃明祥拿給我的，是曾俊霖本人拿給我的等語(
    見訴字卷二第94至95頁)，2位證人就上開情節所述互核顯不
    相符，然若證人曾俊霖確實為其等所述韓國詐欺機房之負責
    人，證人黃明祥與謝嘉修2人之證詞應不會有如此明顯歧異
    之情形，又觀諸謝嘉修之出入境資料，其於106年3月23日至
    106年10月7日亦在土耳其，與被告、證人黃明祥、謝嘉修等
    人高度吻合，其空泛供稱去土耳其是打工，實無從解釋其等
    均於同時間在土耳其，嗣後至韓國之巧合，顯見其於土耳其
    亦應為詐欺集團成員，故可認證人謝嘉修之證詞亦難採信。
 (5)證人張文彥雖證稱其去土耳其是挖蚵仔，後來去學當地的博
    弈，去日本是去當搬運工等語，然觀諸其於土耳其、日本所
    在之時間，實與另案詐欺機房存在之時間高度吻合，且無從
    解釋何以與其他多數機房成員都曾到過土耳其、日本及韓國
    ，故其證詞顯有避重就輕之情形，又證人張文彥於本院審理
    中證稱：我當初有答應一個叫牛哥的，如果出事之後要承擔
    所有責任等語(見訴字卷二第286至287頁)，然證人范榮勝卻
    於本院審理中證稱：我們被抓時，50幾個台灣人都關在一起
    ，包括張文彥，曾俊霖當著大家的面說責任要吳宗達扛，後
    來我跟吳宗達剛好分到同一個監獄，我有碰到他，當時我還
    有問他確定有說這個，他說有，怎麼可能沒有等語(見訴字
    卷二第396至398頁)，可見證人張文彥與證人范榮勝2人，就
    證人曾俊霖找何人頂罪之細節，有明顯供述不一致之情形，
    若證人曾俊霖真為本見集團之發起者及現場管理人，並在警
    局有要求頂替之情事，在所有人均在場情況下，證人張文彥
    與范榮勝實無就此供述不一致之可能，可見其等證稱被告為
    老闆等情，有明顯瑕疵，要難採信。　　　　
 (6)又雖機房成員均證稱沒有見過被告，然證人張文彥於本院審
    理中亦證稱：我會認為曾俊霖是負責人，是因為現場都是他
    在指揮，我沒辦法確定還有沒有更高層的集團成員等語(見
    訴字卷二第304頁)，參以被告到韓國停留時間皆很短暫，且
    集團分工細密，高層成員亦可透過分層領導之方式，指揮或
    操縱組織之下層，故證人等證稱沒見過被告，尚不能作為對
    被告有利之認定。　　
 4、辯護人雖聲請傳訊證人李健赫，惟按當事人、代理人、辯護人或輔佐人聲請調查之證據，法院認為不必要者，得以裁定駁回之。下列情形，應認為不必要：一、不能調查者。二、與待證事實無重要關係者。三、待證事實已臻明瞭無再調查之必要者。四、同一證據再行聲請者。刑事訴訟法第163條之2定有明文。經查，被告與辯護人請求傳訊之證人及其餘偵查中之證人等，除證人曾俊霖外，均已證稱並沒有見過被告，韓國機房之現場負責人為證人曾俊霖等語，然其等彼此間供述就部分案情有顯著差異，且與客觀事證不符，要難採信，已如前述，而依被告扣案之手機還原資料，已足證證人曾俊霖對被告指述之情節，應屬可信，故其所證述之事實已臻明瞭，核無再行調查之必要；又證人李健赫為韓國人，亦非居住於我國境內，自無從傳喚其到庭作證，要屬不能調查，是此部分之證據調查聲請，應予駁回，併此敘明。
(四)綜上所述，被告有共同發起、主持、指揮、操縱上開跨境詐
    欺集團，並與其他成員三人以上共同以電子通訊及網際網路
    對公眾詐欺取財罪等事實，應堪認定。本件事證明確，被告
    犯行洵堪認定，應予依法論科。
叁、論罪科刑：
一、按本法凡在中華民國領域外犯第339條之4之加重詐欺取財罪
    者，適用之；最輕本刑為三年以上有期徒刑者，亦適用之，
    刑法第5條第11款、第7條定有明文。被告為我國國民，其與
    白廷浩、李建赫共同發起、主持、指揮、操縱跨境電信犯罪
    組織，並前往韓國數次，分擔該詐欺集團詐欺工作，其發起
    、主持、指揮及操縱犯罪組織及加重詐欺之部分犯行，雖係
    在韓國，屬在中華民國領域外犯罪，然係分屬刑法第5條第1
    1款、第7條所定之罪，依上開規定，我國法院對於被告所涉
    全部犯行，自有審判權，應依我國組織犯罪防制條例及刑法
    之規定論處。
二、按行為後法律有變更者，始有刑法第2條第1項之從舊從輕主
    義規定之適用，而所謂行為後法律有變更者，係包括構成要
    件之變更而有擴張或限縮，或法定刑度之變更。經查：被告
    行為後，組織犯罪防制條例第2條、第3條業於民國107年1月
    3日修正公布，並於同年月5日生效，修正前該條例第2條原
    規定：「本條例所稱犯罪組織，指3人以上，以實施強暴、
    脅迫、詐術、恐嚇為手段或最重本刑逾5年有期徒刑之刑之
    罪，所組成具有持續性及牟利性之有結構性組織；前項有結
    構性組織，指非為立即實施犯罪而隨意組成，不以具有名稱
    、規約、儀式、固定處所、成員持續參與或分工明確為必要
    」；修正後組織犯罪防制條例第2條則規定：「本條例所稱
    犯罪組織，指3人以上，以實施強暴、脅迫、詐術、恐嚇為
    手段或最重本刑逾5年有期徒刑之刑之罪，所組成具有持續
    性或牟利性之有結構性組織；前項有結構性組織，指非為立
    即實施犯罪而隨意組成，不以具有名稱、規約、儀式、固定
    處所、成員持續參與或分工明確為必要」。將「所組成具有
    持續性『及』牟利性之有結構性組織」修正為「所組成具有持
    續性『或』牟利性之有結構性組織」，將犯罪組織定義放寬，
    經比較新舊法，修正後組織犯罪防制條例第2條之規定，不
    利於行為人，依刑法第2條第1項前段規定，本案應適用被告
    行為時即修正前組織犯罪防制條例第2條規定。
三、被告所發起、主持、指揮及操縱者係3人以上，成員眾多之
    詐欺犯罪組織，而該詐欺犯罪組織係從事跨境組織電信詐欺
    犯罪，成員彼此分工，佯裝成電信公司人員向民眾詐騙，而
    使受害人陷於錯誤而匯款，足徵該組織縝密，分工精細，須
    投入相當成本及時間始能如此為之，並非隨意組成之立即犯
    罪，核屬「3人以上，以實施詐術為手段，所組成具有持續
    性及牟利性之有結構性組織」。是核被告就發起、主持、指
    揮及操縱本案具有持續性及牟利性之有結構性詐欺犯罪組織
    所為，係犯組織犯罪防制條例第3條第l項前段之發起、主持
    、指揮及操縱犯罪組織罪；就附表一所載未取得款項部分所
    為，均係犯刑法第339條之4第2項、第1項第2款、第3款之三
    人以上共同以電子通訊及網際網路對公眾散布犯詐欺取財未
    遂罪；就附表一所載取得款項部分所為，均係犯刑法第339
    條之4第1項第2款、第3款之三人以上共同以電子通訊及網際
    網路對公眾散布犯詐欺取財罪。被告與本案詐欺犯罪組織成
    員彼此間，雖因分工不同，未必均認識或確知彼此參與分工
    細節，然既各自參與本案詐欺犯罪組織取得被害人等財物全
    部犯罪計劃之一部分行為，相互利用，以共同達成不法所有
    之犯罪目的，自應共負其責，是被告與該詐欺犯罪組織成員
    間具犯意聯絡及行為分擔，應論以共同正犯。又被告就發起
    、主持、指揮及操縱犯罪組織部分，與白廷浩、李健赫具犯
    意聯絡及行為分擔，亦應論以共同正犯。
四、罪數：
(一)按組織犯罪防制條例係藉由防制組織型態之犯罪活動為手段
    ，以達成維護社會秩序、保障人民權益之目的，於該條例第
    3條第1項前段與後段，分別對於「發起、主持、操縱、指揮
    」及「參與」犯罪組織者，依其情節不同而為處遇，行為人
    雖有其中一行為，不問其有否實施各該手段（如詐欺）之罪
    ，均成立本罪。然在未經自首或有其他積極事實，足以證明
    其確已脫離或解散該組織之前，其違法行為，仍繼續存在，
    即為行為之繼續，而屬單純一罪，至行為終了時，仍論為一
    罪。又刑法上一行為而觸犯數罪名之想像競合犯存在之目的
    ，在於避免對於同一不法要素予以過度評價。至自然意義之
    數行為，得否評價為法律概念之一行為，應就客觀構成要件
    行為之重合情形、主觀意思活動之內容、所侵害之法益與行
    為間之關連性等要素，視個案情節依社會通念加以判斷。尤
    其刑法刪除牽連犯之規定後，原認屬方法目的或原因結果，
    得評價為牽連犯之二犯罪行為間，如具有局部之同一性，或
    其行為著手實行階段可認為同一者，得認與一行為觸犯數罪
    名之要件相侔，而依想像競合犯論擬。倘其實行之二行為，
    無局部之重疊，行為著手實行階段亦有明顯區隔，依社會通
    念難認屬同一行為者，即應予分論併罰。因而，行為人以一
    參與詐欺犯罪組織，並分工加重詐欺行為，同時觸犯 發起
    、主持、操縱、指揮、參與犯罪組織罪及加重詐欺取財罪，
    雖其發起、主持、操縱、指揮、參與犯罪組織之時、地與加
    重詐欺取財之時、地，在自然意義上非完全一致，然二者仍
    有部分合致，且犯罪目的單一，依一般社會通念，認應評價
    為一罪方符合刑罰公平原則，應認屬想像競合犯，如予數罪
    併罰，反有過度評價之疑，實與人民法律感情不相契合。再
    加重詐欺罪係侵害個人財產法益之犯罪，其罪數計算，以被
    害人數、被害次數之多寡，決定其犯罪之罪數；核與參與犯
    罪組織罪之侵害社會法益，因應以行為人所侵害之社會全體
    利益為準據，認定係成立一個犯罪行為，有所不同。是以，
    若行為人於發起、主持、操縱、指揮、參與犯罪組織之繼續
    中，先後加重詐欺數人財物，因行為人僅為一發起、主持、
    操縱、指揮、參與組織行為，侵害一社會法益，應僅就首次
    犯行論以發起、主持、操縱、指揮、參與犯罪組織罪及加重
    詐欺罪之想像競合犯，而其後之犯行，乃為其發起、主持、
    操縱、指揮、參與組織之繼續行為，為避免重複評價，當無
    從將一發起、主持、操縱、指揮、參與犯罪組織行為割裂再
    另論一發起、主持、操縱、指揮、參與犯罪組織罪，而與其
    後所犯加重詐欺罪從一重論處之餘地（最高法院107年度台
    上字第1066號判決要旨參照）。本院依卷內現存證據資料及
    臺灣高等法院被告前案紀錄表所示，被告就發起、主持、指
    揮及操縱於韓國設立詐欺機房之犯罪組織，並無另案繫屬，
    故其於附表一編號1(即追加起訴書附表三編號1)之犯行，應
    為被告本件之首次加重詐欺取財犯行，被告該次所犯發起、
    主持、指揮及操縱犯罪組織犯行，與該機房成員首次所犯之
    加重詐欺取財犯行，有行為局部之同一性，在法律上應評價
    為一行為，係一行為觸犯數罪名之想像競合犯，依刑法第55
    條規定，應從一較重之發起、主持、指揮及操縱犯罪組織罪
    處斷。
(二)按修正前刑法第340條常業詐欺罪之規定，原係指以犯該法 
    第339條普通詐欺罪為日常之職業、賴以維生而言，其本質
    乃多數詐欺行為之集合；至於修正後刑法雖將常業詐欺罪之
     規定刪除，並不影響行為人之行為原係多數詐欺犯罪之本
    質 ，自應回歸本來就應賦予複數法律效果之原貌，即對於
    行為 人之多數詐欺行為，應採一罪一罰，始符合立法本旨
    。另依 據95年7月1日修正生效之刑法第56條修正理由之說
    明，謂「對繼續犯同一罪名之罪者，均適用連續犯之規定論
    處，不 無鼓勵犯罪之嫌，亦使國家刑罰權之行使發生不合
    理之現象 。」「基於連續犯原為數罪之本質及刑罰公平原
    則之考量， 爰刪除有關連續犯之規定」等語，即係將本應
    各自獨立評價 之數罪，回歸本來就應賦予複數法律效果之
    原貌。又集合犯 係指立法者所制定之犯罪構成要件中，本
    即預定有數個同種 類行為而反覆實行之犯罪而言。故是否
    集合犯之判斷，客觀 上，自應斟酌法律規範之本來意涵、
    實現該犯罪目的之必要 手段、社會生活經驗中該犯罪必然
    反覆實行之常態及社會通念等；主觀上，則視其反覆實施之
    行為是否出於行為人之一 個犯意，並秉持刑罰公平原則，
    加以判斷之（最高法院96年第9次刑庭總會決議意旨參照）
    。是在犯罪被害人不同、屬獨立可分之犯行，自應採一罪一
    罰。被告所為如附表一編號1之發起、主持、指揮、操縱犯
    罪組織罪、如附表一編號1外各編號所示加重詐欺取財既遂
    及未遂犯行，可認各被害人均不相同，故被告上開犯行，係
    犯意各別，行為互殊，應予分論併罰。
五、被告就附表所示各次未遂部分，為未遂犯，爰依刑法第25條
    第2項規定，按既遂犯之刑減輕其刑。
六、爰審酌被告不思以正常途徑獲取財物，為貪圖報酬利益，發
    起、主持、指揮、操縱詐欺犯罪組織，動機不良，價值觀念
    偏差，且所為嚴重損害財產交易安全及社會經濟秩序，對被
    害人之財產及社會秩序產生重大侵害；且迄今仍否認全部犯
    行，未見悔意，並考量其在詐欺犯罪組織之角色分工為核心
    成員，指揮整個詐欺機房之運作，被害人等所受之損失多寡
    有別，被告亦未為任何賠償，及被告自陳國中畢業，目前從
    事博奕及賣車，與母親小孩同住，有3名小孩，離婚，經濟
    狀況小康等一切情狀(見訴字卷二第430頁)，分別量處如附
    表宣告刑欄所示之刑，並定其應執行之刑如主文所示，以資
    懲戒。
七、按組織犯罪防制條例第3條第3項固規定：「犯第1項之罪者
    ，應於刑之執行前，令入勞動場所，強制工作，其期間為3
    年。」。惟此規定就受處分人之人身自由所為限制，違反憲
    法比例原則及憲法明顯區隔原則之要求，與憲法第8條保障
    人身自由之意旨不符，業經司法院釋字第812號解釋宣告自
    該解釋公布之日即110年12月10日起失其效力。被告雖係犯
    組織犯罪防制條例第3條第1項前段之指揮犯罪組織罪，然同
    條第3項規定既經宣告失其效力，自無從適用該規定宣告強
    制工作，併此敘明。
肆、沒收
一、犯罪所得部分：　　
(一)按犯罪所得，屬於犯罪行為人者，沒收之；於全部或一部不
    能沒收或不宜執行沒收時，追徵其價額；犯罪所得已實際合
    法發還被害人者，不予宣告沒收或追徵，刑法第38條之1第1
     項前段、第3項、第5項分別定有明文。經查，被告各次詐
    得如附表一「所得金額」欄所示之款項，分別屬其犯罪所得
    ，且未經扣案，卷內亦無證據足認被告有發還被害人，復查
    無刑法第38條之2第2項所列之對被告過苛等情事，應依前揭
    規定宣告沒收，於全部或一部不能沒收或不宜執行沒收時，
    追徵其價額。
(二)再按宣告多數沒收者，併執行之，刑法第40條之2第1項定有
    明文。本次修法將沒收列為專章，具獨立之法律效果，業與
    舊法將沒收列為從刑屬性之立法例不同，故宣告多數沒收之
    情形，已非數罪併罰。因此法院於定其應執行之刑主文項下
    ，應毋庸再為沒收之諭知，附此敘明。
二、供犯罪所用部分：
(一)按供犯罪所用、犯罪預備之物或犯罪所生之物，屬於犯罪行
    為人者，得沒收之，但有特別規定者，依其規定，刑法第38
    條第2項定有明文。另案(本院109年度訴字第52號案件，目
    前於繫屬於臺灣最高法院)扣案如附表二編號5所示手機1支
    ，經還原手機留存檔案勘驗結果，內有本案機房成員身分資
    料及護照翻拍照片、證人曾俊霖向被告報告機房工作內容之
    訊息，足認該支扣案手機有供被告於本案機房遭查獲前指揮
    證人曾俊霖管理詐欺機房之用，係被告所有供本案犯罪所用
    之物，應依刑法第38條第2項前段於被告所犯相關罪刑項下
    宣告沒收。
(二)如附表二編號12所示本案扣案手機1支，雖屬被告所有，然
    查卷內並無證據證明被告有以上開手機供本案犯行所用、預
    備或因本案犯罪所生之物，即無從宣告沒收，併此敘明。
據上論斷，應依刑事訴訟法第299條第1項前段，組織犯罪防制條
例第3條第1項前段，刑法第11條、第28條、第339條之4第1項第2
款、第3款、第2項、第55條、第51條第5款，第38條第2項、第38
條之1第1項、第3項，判決如主文。
本案經檢察官黃秋婷追加起訴，檢察官陳隆翔到庭執行職務
中　　華　　民　　國　　111 　年　　 9　　月　　 7　　日
                  刑事第二十庭  審判長法  官  江宗佑
　　　　　　　　　                    法  官  林秉賢
                                      法  官  郭勁宏
以上正本證明與原本無異。
如不服本判決應於收受送達後20日內向本院提出上訴書狀，並應
敘述具體理由；其未敘述上訴理由者，應於上訴期間屆滿後20日
內向本院補提理由書（均須按他造當事人之人數附繕本）「切勿
逕送上級法院」。
告訴人或被害人對於判決如有不服，具備理由請求檢察官上訴者
，其上訴期間之計算係以檢察官收受判決正本之日期為準。
　　　　                              書記官  黃昱程
中　　華　　民　　國　　111 　年　　9 　　月　　7 　　日

附表一
編號 被害人 行為方式 行為日期 所得金額 宣告刑 1 陳仕燕 由機房內之機手佯稱中國通信公司職員及中國公安，表示被害者涉及經濟犯罪正被調查，如需解決須缴納保證金等語，而對被害人施用詐術。 106年6月15日 人民幣18萬元  張耀庭共同犯發起、主持、指揮、操縱犯罪組織罪，處有期徒刑肆年陸月。未扣案之犯罪所得人民幣拾捌萬元沒收，於全部或一部不能沒收或不宜執行沒收時，追徵其價額。扣案如附表二編號五之手機沒收。 2 馬勇飛 同上 106年9月20日 人民幣18萬4000元  張耀庭三人以上共同以電子通訊及網際網路對公眾散布犯詐欺取財罪，處有期徒刑壹年拾月。未扣案之犯罪所得人民幣拾捌萬肆仟元沒收，於全部或一部不能沒收或不宜執行沒收時，追徵其價額。扣案如附表二編號五之手機沒收。 3 李愛英 同上 106年11月10日 人民幣15萬2504元  張耀庭三人以上共同以電子通訊及網際網路對公眾散布犯詐欺取財罪，處有期徒刑壹年玖月，未扣案之犯罪所得人民幣拾伍萬貳仟伍佰零肆元沒收，於全部或一部不能沒收或不宜執行沒收時，追徵其價額。扣案如附表二編號五之手機沒收。 4 韋瓊華 同上 106年11月10日 人民幣1萬2000元 張耀庭三人以上共同以電子通訊及網際網路對公眾散布犯詐欺取財罪，處有期徒刑壹年陸月，未扣案之犯罪所得人民幣壹萬貳仟元沒收，於全部或一部不能沒收或不宜執行沒收時，追徵其價額。扣案如附表二編號五之手機沒收。 5 陶辛群 同上 106年11月12日 人民幣1萬2900元  張耀庭三人以上共同以電子通訊及網際網路對公眾散布犯詐欺取財罪，處有期徒刑壹年陸月，未扣案之犯罪所得人民幣壹萬貳仟玖佰元沒收，於全部或一部不能沒收或不宜執行沒收時，追徵其價額。扣案如附表二編號五之手機沒收。 6 張曉菲 同上 106年11月15日 人民幣1萬802元  張耀庭三人以上共同以電子通訊及網際網路對公眾散布犯詐欺取財罪，處有期徒刑壹年陸月，未扣案之犯罪所得人民幣壹萬零捌佰零貳元沒收，於全部或一部不能沒收或不宜執行沒收時，追徵其價額。扣案如附表二編號五之手機沒收。 7 許紹蓮 同上 106年10月間 無 張耀庭三人以上共同以電子通訊及網際網路對公眾散布犯詐欺取財未遂罪，處有期徒刑壹年叁月。扣案如附表二編號五之手機沒收。 8 羅炳超 同上 106年12月初 無 張耀庭三人以上共同以電子通訊及網際網路對公眾散布犯詐欺取財未遂罪，處有期徒刑壹年叁月。扣案如附表二編號五之手機沒收。 9 石協凌 同上 106年12月初 無 張耀庭三人以上共同以電子通訊及網際網路對公眾散布犯詐欺取財未遂罪，處有期徒刑壹年叁月。扣案如附表二編號五之手機沒收。 10 丘很奎 同上 106年10月27日至12月7日間 人民幣14萬2500元  張耀庭三人以上共同以電子通訊及網際網路對公眾散布犯詐欺取財罪，處有期徒刑壹年玖月，未扣案之犯罪所得人民幣拾肆萬貳仟伍佰元沒收，於全部或一部不能沒收或不宜執行沒收時，追徵其價額。扣案如附表二編號五之手機沒收。 11 李希瓊 同上 106年12月18日至20日 人民幣18萬4800元 (106年12月20日匯款) 張耀庭三人以上共同以電子通訊及網際網路對公眾散布犯詐欺取財罪，處有期徒刑壹年拾月，未扣案之犯罪所得人民拾捌萬肆仟捌佰元沒收，於全部或一部不能沒收或不宜執行沒收時，追徵其價額。扣案如附表二編號五之手機沒收。 12 陳似燕 同上 106年12月間 人民幣18萬元 (106年12月15日匯款) 張耀庭三人以上共同以電子通訊及網際網路對公眾散布犯詐欺取財罪，處有期徒刑壹年拾月，未扣案之犯罪所得人民幣拾捌萬元沒收，於全部或一部不能沒收或不宜執行沒收時，追徵其價額。扣案如附表二編號五之手機沒收。 13 門號持有者 00000000000 同上 106年12月10日 無 張耀庭三人以上共同以電子通訊及網際網路對公眾散布犯詐欺取財未遂罪，處有期徒刑壹年叁月。扣案如附表二編號五之手機沒收。 14 00000000000 門號使用人   同上 106年12月19日 無 張耀庭三人以上共同以電子通訊及網際網路對公眾散布犯詐欺取財未遂罪，處有期徒刑壹年叁月。扣案如附表二編號五之手機沒收。 15 00000000000 門號使用人 同上 106年12月19日 無 張耀庭三人以上共同以電子通訊及網際網路對公眾散布犯詐欺取財未遂罪，處有期徒刑壹年叁月。扣案如附表二編號五之手機沒收。 16 000000000000 門號使用人 同上 106年12月19日 無 張耀庭三人以上共同以電子通訊及網際網路對公眾散布犯詐欺取財未遂罪，處有期徒刑壹年叁月。扣案如附表二編號五之手機沒收。 17 00000000000 門號使用人 同上 106年12月19日 無 張耀庭三人以上共同以電子通訊及網際網路對公眾散布犯詐欺取財未遂罪，處有期徒刑壹年叁月。扣案如附表二編號五之手機沒收。 18 000000000000 門號使用人 同上 106年12月19日 無 張耀庭三人以上共同以電子通訊及網際網路對公眾散布犯詐欺取財未遂罪，處有期徒刑壹年叁月。扣案如附表二編號五之手機沒收。 19 00000000000 門號使用人 同上 106年12月19日 無 張耀庭三人以上共同以電子通訊及網際網路對公眾散布犯詐欺取財未遂罪，處有期徒刑壹年叁月。扣案如附表二編號五之手機沒收。 20 0000000000 門號使用人 同上 106年12月19日 無 張耀庭三人以上共同以電子通訊及網際網路對公眾散布犯詐欺取財未遂罪，處有期徒刑壹年叁月。扣案如附表二編號五之手機沒收。 21 000000000000 門號使用人 同上 106年12月19日 無 張耀庭三人以上共同以電子通訊及網際網路對公眾散布犯詐欺取財未遂罪，處有期徒刑壹年叁月。扣案如附表二編號五之手機沒收。 22 00000000000 門號使用人 同上 106年12月19日 無 張耀庭三人以上共同以電子通訊及網際網路對公眾散布犯詐欺取財未遂罪，處有期徒刑壹年叁月。扣案如附表二編號五之手機沒收。 23 00000000000 門號使用人 同上 106年12月19日 無 張耀庭三人以上共同以電子通訊及網際網路對公眾散布犯詐欺取財未遂罪，處有期徒刑壹年叁月。扣案如附表二編號五之手機沒收。 24 0000000000 門號使用人 同上 106年12月19日 無 張耀庭三人以上共同以電子通訊及網際網路對公眾散布犯詐欺取財未遂罪，處有期徒刑壹年叁月。扣案如附表二編號五之手機沒收。 25 000000000000 門號使用人 同上 106年12月19日 無 張耀庭三人以上共同以電子通訊及網際網路對公眾散布犯詐欺取財未遂罪，處有期徒刑壹年叁月。扣案如附表二編號五之手機沒收。 26 000000000000 門號使用人 同上 106年12月19日 無 張耀庭三人以上共同以電子通訊及網際網路對公眾散布犯詐欺取財未遂罪，處有期徒刑壹年叁月。扣案如附表二編號五之手機沒收。 27 00000000000 門號使用人 同上 106年12月19日 無 張耀庭三人以上共同以電子通訊及網際網路對公眾散布犯詐欺取財未遂罪，處有期徒刑壹年叁月。扣案如附表二編號五之手機沒收。 28 00000000000 門號使用人 同上 106年12月19日 無 張耀庭三人以上共同以電子通訊及網際網路對公眾散布犯詐欺取財未遂罪，處有期徒刑壹年叁月。扣案如附表二編號五之手機沒收。 29 00000000000 門號使用人 同上 106年12月19日 無 張耀庭三人以上共同以電子通訊及網際網路對公眾散布犯詐欺取財未遂罪，處有期徒刑壹年叁月。扣案如附表二編號五之手機沒收。 30 00000000000 門號使用人 同上 106年12月19日 無 張耀庭三人以上共同以電子通訊及網際網路對公眾散布犯詐欺取財未遂罪，處有期徒刑壹年叁月。扣案如附表二編號五之手機沒收。 31 000000000000 門號使用人    同上 106年12月20日 無 張耀庭三人以上共同以電子通訊及網際網路對公眾散布犯詐欺取財未遂罪，處有期徒刑壹年叁月。扣案如附表二編號五之手機沒收。 32 00000000000 門號使用人 同上 106年12月20日 無 張耀庭三人以上共同以電子通訊及網際網路對公眾散布犯詐欺取財未遂罪，處有期徒刑壹年叁月。扣案如附表二編號五之手機沒收。 33 00000000000 門號使用人 同上 106年12月20日 無 張耀庭三人以上共同以電子通訊及網際網路對公眾散布犯詐欺取財未遂罪，處有期徒刑壹年叁月。扣案如附表二編號五之手機沒收。 34 00000000000 門號使用人 同上 106年12月20日 無 張耀庭三人以上共同以電子通訊及網際網路對公眾散布犯詐欺取財未遂罪，處有期徒刑壹年叁月。扣案如附表二編號五之手機沒收。 35 00000000000 門號使用人 同上 106年12月20日 無 張耀庭三人以上共同以電子通訊及網際網路對公眾散布犯詐欺取財未遂罪，處有期徒刑壹年叁月。扣案如附表二編號五之手機沒收。 36 00000000000 門號使用人 同上 106年12月20日 無 張耀庭三人以上共同以電子通訊及網際網路對公眾散布犯詐欺取財未遂罪，處有期徒刑壹年叁月。扣案如附表二編號五之手機沒收。 37 00000000000 門號使用人 同上 106年12月20日 無 張耀庭三人以上共同以電子通訊及網際網路對公眾散布犯詐欺取財未遂罪，處有期徒刑壹年叁月。扣案如附表二編號五之手機沒收。 38 00000000000 門號使用人 同上 106年12月20日 無 張耀庭三人以上共同以電子通訊及網際網路對公眾散布犯詐欺取財未遂罪，處有期徒刑壹年叁月。扣案如附表二編號五之手機沒收。 39 00000000000 門號使用人 同上 106年12月20日 無 張耀庭三人以上共同以電子通訊及網際網路對公眾散布犯詐欺取財未遂罪，處有期徒刑壹年叁月。扣案如附表二編號五之手機沒收。 40 00000000000 門號使用人 同上 106年12月20日 無 張耀庭三人以上共同以電子通訊及網際網路對公眾散布犯詐欺取財未遂罪，處有期徒刑壹年叁月。扣案如附表二編號五之手機沒收。 41 00000000000 門號使用人 同上 106年12月20日 無 張耀庭三人以上共同以電子通訊及網際網路對公眾散布犯詐欺取財未遂罪，處有期徒刑壹年叁月。扣案如附表二編號五之手機沒收。 42 00000000000 門號使用人 同上 106年12月20日 無 張耀庭三人以上共同以電子通訊及網際網路對公眾散布犯詐欺取財未遂罪，處有期徒刑壹年叁月。扣案如附表二編號五之手機沒收。 43 00000000000 門號使用人 同上 106年12月20日 無 張耀庭三人以上共同以電子通訊及網際網路對公眾散布犯詐欺取財未遂罪，處有期徒刑壹年叁月。扣案如附表二編號五之手機沒收。 44 00000000000 門號使用人 同上 106年12月20日 無 張耀庭三人以上共同以電子通訊及網際網路對公眾散布犯詐欺取財未遂罪，處有期徒刑壹年叁月。扣案如附表二編號五之手機沒收。 45 00000000000 門號使用人 同上 106年12月20日 無 張耀庭三人以上共同以電子通訊及網際網路對公眾散布犯詐欺取財未遂罪，處有期徒刑壹年叁月。扣案如附表二編號五之手機沒收。 46 00000000000 門號使用人 同上 106年12月20日 無 張耀庭三人以上共同以電子通訊及網際網路對公眾散布犯詐欺取財未遂罪，處有期徒刑壹年叁月。扣案如附表二編號五之手機沒收。 47 00000000000         同上 106年12月20日 無 張耀庭三人以上共同以電子通訊及網際網路對公眾散布犯詐欺取財未遂罪，處有期徒刑壹年叁月。扣案如附表二編號五之手機沒收。 48 00000000000 門號使用人 同上 106年12月20日 無 張耀庭三人以上共同以電子通訊及網際網路對公眾散布犯詐欺取財未遂罪，處有期徒刑壹年叁月。扣案如附表二編號五之手機沒收。 49 00000000000  門號使用人 同上 106年12月20日 無 張耀庭三人以上共同以電子通訊及網際網路對公眾散布犯詐欺取財未遂罪，處有期徒刑壹年叁月。扣案如附表二編號五之手機沒收。 50 00000000000 門號使用人 同上 106年12月20日 無 張耀庭三人以上共同以電子通訊及網際網路對公眾散布犯詐欺取財未遂罪，處有期徒刑壹年叁月。扣案如附表二編號五之手機沒收。 51 00000000000 門號使用人 同上 106年12月20日 無 張耀庭三人以上共同以電子通訊及網際網路對公眾散布犯詐欺取財未遂罪，處有期徒刑壹年叁月。扣案如附表二編號五之手機沒收。 52 00000000000 門號使用人 同上 106年12月20日 無 張耀庭三人以上共同以電子通訊及網際網路對公眾散布犯詐欺取財未遂罪，處有期徒刑壹年叁月。扣案如附表二編號五之手機沒收。 53 00000000000 門號使用人 同上 106年12月20日 無 張耀庭三人以上共同以電子通訊及網際網路對公眾散布犯詐欺取財未遂罪，處有期徒刑壹年叁月。扣案如附表二編號五之手機沒收。 54 00000000000  門號使用人 同上 106年12月20日 無 張耀庭三人以上共同以電子通訊及網際網路對公眾散布犯詐欺取財未遂罪，處有期徒刑壹年叁月。扣案如附表二編號五之手機沒收。 55 00000000000 門號使用人 同上 106年12月20日 無 張耀庭三人以上共同以電子通訊及網際網路對公眾散布犯詐欺取財未遂罪，處有期徒刑壹年叁月。扣案如附表二編號五之手機沒收。 56 00000000000 門號使用人 同上 106年12月20日 無 張耀庭三人以上共同以電子通訊及網際網路對公眾散布犯詐欺取財未遂罪，處有期徒刑壹年叁月。扣案如附表二編號五之手機沒收。 57 00000000000 門號使用人 同上 106年12月20日 無 張耀庭三人以上共同以電子通訊及網際網路對公眾散布犯詐欺取財未遂罪，處有期徒刑壹年叁月。扣案如附表二編號五之手機沒收。 58 00000000000 門號使用人 同上 106年12月20日 無 張耀庭三人以上共同以電子通訊及網際網路對公眾散布犯詐欺取財未遂罪，處有期徒刑壹年叁月。扣案如附表二編號五之手機沒收。 59 00000000000 門號使用人 同上 106年12月20日 無 張耀庭三人以上共同以電子通訊及網際網路對公眾散布犯詐欺取財未遂罪，處有期徒刑壹年叁月。扣案如附表二編號五之手機沒收。 60 00000000000 門號使用人 同上 106年12月20日 無 張耀庭三人以上共同以電子通訊及網際網路對公眾散布犯詐欺取財未遂罪，處有期徒刑壹年叁月。扣案如附表二編號五之手機沒收。 61 00000000000  門號使用人 同上 106年12月20日 無 張耀庭三人以上共同以電子通訊及網際網路對公眾散布犯詐欺取財未遂罪，處有期徒刑壹年叁月。扣案如附表二編號五之手機沒收。 62 00000000000 門號使用人 同上 106年12月20日 無 張耀庭三人以上共同以電子通訊及網際網路對公眾散布犯詐欺取財未遂罪，處有期徒刑壹年叁月。扣案如附表二編號五之手機沒收。 63 00000000000 門號使用人 同上 106年12月20日 無 張耀庭三人以上共同以電子通訊及網際網路對公眾散布犯詐欺取財未遂罪，處有期徒刑壹年叁月。扣案如附表二編號五之手機沒收。 64 00000000000 門號使用人 同上 106年12月20日 無 張耀庭三人以上共同以電子通訊及網際網路對公眾散布犯詐欺取財未遂罪，處有期徒刑壹年叁月。扣案如附表二編號五之手機沒收。 65 00000000000  門號使用人      同上 106年12月20日 無 張耀庭三人以上共同以電子通訊及網際網路對公眾散布犯詐欺取財未遂罪，處有期徒刑壹年叁月。扣案如附表二編號五之手機沒收。 66 00000000000 門號使用人 同上 106年12月20日 無 張耀庭三人以上共同以電子通訊及網際網路對公眾散布犯詐欺取財未遂罪，處有期徒刑壹年叁月。扣案如附表二編號五之手機沒收。 67 00000000000 門號使用人 同上 106年12月20日 無 張耀庭三人以上共同以電子通訊及網際網路對公眾散布犯詐欺取財未遂罪，處有期徒刑壹年叁月。扣案如附表二編號五之手機沒收。 68 00000000000  門號使用人 同上 106年12月20日 無 張耀庭三人以上共同以電子通訊及網際網路對公眾散布犯詐欺取財未遂罪，處有期徒刑壹年叁月。扣案如附表二編號五之手機沒收。 69 00000000000 門號使用人 同上 106年12月20日 無 張耀庭三人以上共同以電子通訊及網際網路對公眾散布犯詐欺取財未遂罪，處有期徒刑壹年叁月。扣案如附表二編號五之手機沒收。 70 00000000000 門號使用人 同上 106年12月20日 無 張耀庭三人以上共同以電子通訊及網際網路對公眾散布犯詐欺取財未遂罪，處有期徒刑壹年叁月。扣案如附表二編號五之手機沒收。 71 00000000000 門號使用人 同上 106年12月20日 無 張耀庭三人以上共同以電子通訊及網際網路對公眾散布犯詐欺取財未遂罪，處有期徒刑壹年叁月。扣案如附表二編號五之手機沒收。 72 00000000000 門號使用人 同上 106年12月20日 無 張耀庭三人以上共同以電子通訊及網際網路對公眾散布犯詐欺取財未遂罪，處有期徒刑壹年叁月。扣案如附表二編號五之手機沒收。 73 00000000000 門號使用人 同上 106年12月20日 無 張耀庭三人以上共同以電子通訊及網際網路對公眾散布犯詐欺取財未遂罪，處有期徒刑壹年叁月。扣案如附表二編號五之手機沒收。 74 00000000000 門號使用人 同上 106年12月20日 無 張耀庭三人以上共同以電子通訊及網際網路對公眾散布犯詐欺取財未遂罪，處有期徒刑壹年叁月。扣案如附表二編號五之手機沒收。 75 00000000000 門號使用人 同上 106年12月20日 無 張耀庭三人以上共同以電子通訊及網際網路對公眾散布犯詐欺取財未遂罪，處有期徒刑壹年叁月。扣案如附表二編號五之手機沒收。 76 00000000000 門號使用人 同上 106年12月20日 無 張耀庭三人以上共同以電子通訊及網際網路對公眾散布犯詐欺取財未遂罪，處有期徒刑壹年叁月。扣案如附表二編號五之手機沒收。 77 00000000000 門號使用人 同上 106年12月20日 無 張耀庭三人以上共同以電子通訊及網際網路對公眾散布犯詐欺取財未遂罪，處有期徒刑壹年叁月。扣案如附表二編號五之手機沒收。 78 00000000000 門號使用人 同上 106年12月20日 無 張耀庭三人以上共同以電子通訊及網際網路對公眾散布犯詐欺取財未遂罪，處有期徒刑壹年叁月。扣案如附表二編號五之手機沒收。 79 00000000000 門號使用人 同上 106年12月20日 無 張耀庭三人以上共同以電子通訊及網際網路對公眾散布犯詐欺取財未遂罪，處有期徒刑壹年叁月。扣案如附表二編號五之手機沒收。 80 00000000000 門號使用人 同上 106年12月20日 無 張耀庭三人以上共同以電子通訊及網際網路對公眾散布犯詐欺取財未遂罪，處有期徒刑壹年叁月。扣案如附表二編號五之手機沒收。 81 00000000000 門號使用人 同上 106年12月20日 無 張耀庭三人以上共同以電子通訊及網際網路對公眾散布犯詐欺取財未遂罪，處有期徒刑壹年叁月。扣案如附表二編號五之手機沒收。 82 00000000000 門號使用人 同上 106年12月20日 無 張耀庭三人以上共同以電子通訊及網際網路對公眾散布犯詐欺取財未遂罪，處有期徒刑壹年叁月。扣案如附表二編號五之手機沒收。 83 00000000000 門號使用人       同上 106年12月20日 無 張耀庭三人以上共同以電子通訊及網際網路對公眾散布犯詐欺取財未遂罪，處有期徒刑壹年叁月。扣案如附表二編號五之手機沒收。 84 00000000000 門號使用人 同上 106年12月20日 無 張耀庭三人以上共同以電子通訊及網際網路對公眾散布犯詐欺取財未遂罪，處有期徒刑壹年叁月。扣案如附表二編號五之手機沒收。 85 00000000000 門號使用人 同上 106年12月20日 無 張耀庭三人以上共同以電子通訊及網際網路對公眾散布犯詐欺取財未遂罪，處有期徒刑壹年叁月。扣案如附表二編號五之手機沒收。 86 00000000000 門號使用人 同上 106年12月20日 無 張耀庭三人以上共同以電子通訊及網際網路對公眾散布犯詐欺取財未遂罪，處有期徒刑壹年叁月。扣案如附表二編號五之手機沒收。 87 00000000000 門號使用人 同上 106年12月20日 無 張耀庭三人以上共同以電子通訊及網際網路對公眾散布犯詐欺取財未遂罪，處有期徒刑壹年叁月。扣案如附表二編號五之手機沒收。 88 00000000000 門號使用人 同上 106年12月20日 無 張耀庭三人以上共同以電子通訊及網際網路對公眾散布犯詐欺取財未遂罪，處有期徒刑壹年叁月。扣案如附表二編號五之手機沒收。 89 00000000000 門號使用人 同上 106年12月20日 無 張耀庭三人以上共同以電子通訊及網際網路對公眾散布犯詐欺取財未遂罪，處有期徒刑壹年叁月。扣案如附表二編號五之手機沒收。 90 00000000000 門號使用人 同上 106年12月20日 無 張耀庭三人以上共同以電子通訊及網際網路對公眾散布犯詐欺取財未遂罪，處有期徒刑壹年叁月。扣案如附表二編號五之手機沒收。 91 00000000000 門號使用人 同上 106年12月20日 無 張耀庭三人以上共同以電子通訊及網際網路對公眾散布犯詐欺取財未遂罪，處有期徒刑壹年叁月。扣案如附表二編號五之手機沒收。 92 00000000000 門號使用人 同上 106年12月20日 無 張耀庭三人以上共同以電子通訊及網際網路對公眾散布犯詐欺取財未遂罪，處有期徒刑壹年叁月。扣案如附表二編號五之手機沒收。 93 00000000000 門號使用人 同上 106年12月20日 無 張耀庭三人以上共同以電子通訊及網際網路對公眾散布犯詐欺取財未遂罪，處有期徒刑壹年叁月。扣案如附表二編號五之手機沒收。 94 00000000000 門號使用人 同上 106年12月20日 無 張耀庭三人以上共同以電子通訊及網際網路對公眾散布犯詐欺取財未遂罪，處有期徒刑壹年叁月。扣案如附表二編號五之手機沒收。 95 00000000000 門號使用人 同上 106年12月20日 無 張耀庭三人以上共同以電子通訊及網際網路對公眾散布犯詐欺取財未遂罪，處有期徒刑壹年叁月。扣案如附表二編號五之手機沒收。 96 00000000000 門號使用人 同上 106年12月20日 無 張耀庭三人以上共同以電子通訊及網際網路對公眾散布犯詐欺取財未遂罪，處有期徒刑壹年叁月。扣案如附表二編號五之手機沒收。 97 00000000000 門號使用人 同上 106年12月20日 無 張耀庭三人以上共同以電子通訊及網際網路對公眾散布犯詐欺取財未遂罪，處有期徒刑壹年叁月。扣案如附表二編號五之手機沒收。 98 00000000000 門號使用人 同上 106年12月20日 無 張耀庭三人以上共同以電子通訊及網際網路對公眾散布犯詐欺取財未遂罪，處有期徒刑壹年叁月。扣案如附表二編號五之手機沒收。 99 00000000000 門號使用人 同上 106年12月20日 無 張耀庭三人以上共同以電子通訊及網際網路對公眾散布犯詐欺取財未遂罪，處有期徒刑壹年叁月。扣案如附表二編號五之手機沒收。 100 00000000000 門號使用人        同上 106年12月20日 無 張耀庭三人以上共同以電子通訊及網際網路對公眾散布犯詐欺取財未遂罪，處有期徒刑壹年叁月。扣案如附表二編號五之手機沒收。 101 00000000000 門號使用人 同上 106年12月20日 無 張耀庭三人以上共同以電子通訊及網際網路對公眾散布犯詐欺取財未遂罪，處有期徒刑壹年叁月。扣案如附表二編號五之手機沒收。 102 00000000000 門號使用人 同上 106年12月20日 無 張耀庭三人以上共同以電子通訊及網際網路對公眾散布犯詐欺取財未遂罪，處有期徒刑壹年叁月。扣案如附表二編號五之手機沒收。 103 00000000000 門號使用人 同上 106年12月20日 無 張耀庭三人以上共同以電子通訊及網際網路對公眾散布犯詐欺取財未遂罪，處有期徒刑壹年叁月。扣案如附表二編號五之手機沒收。 104 00000000000 門號使用人 同上 106年12月20日 無 張耀庭三人以上共同以電子通訊及網際網路對公眾散布犯詐欺取財未遂罪，處有期徒刑壹年叁月。扣案如附表二編號五之手機沒收。 105 00000000000 門號使用人 同上 106年12月20日 無 張耀庭三人以上共同以電子通訊及網際網路對公眾散布犯詐欺取財未遂罪，處有期徒刑壹年叁月。扣案如附表二編號五之手機沒收。 106 00000000000 門號使用人 同上 106年12月20日 無 張耀庭三人以上共同以電子通訊及網際網路對公眾散布犯詐欺取財未遂罪，處有期徒刑壹年叁月。扣案如附表二編號五之手機沒收。 107 00000000000 門號使用人 同上 106年12月20日 無 張耀庭三人以上共同以電子通訊及網際網路對公眾散布犯詐欺取財未遂罪，處有期徒刑壹年叁月。扣案如附表二編號五之手機沒收。 108 00000000000 門號使用人 同上 106年12月20日 無 張耀庭三人以上共同以電子通訊及網際網路對公眾散布犯詐欺取財未遂罪，處有期徒刑壹年叁月。扣案如附表二編號五之手機沒收。 109 00000000000 門號使用人 同上 106年12月20日 無 張耀庭三人以上共同以電子通訊及網際網路對公眾散布犯詐欺取財未遂罪，處有期徒刑壹年叁月。扣案如附表二編號五之手機沒收。 110 00000000000 門號使用人 同上 106年12月20日 無 張耀庭三人以上共同以電子通訊及網際網路對公眾散布犯詐欺取財未遂罪，處有期徒刑壹年叁月。扣案如附表二編號五之手機沒收。 111 00000000000 門號使用人 同上 106年12月20日 無 張耀庭三人以上共同以電子通訊及網際網路對公眾散布犯詐欺取財未遂罪，處有期徒刑壹年叁月。扣案如附表二編號五之手機沒收。 112 00000000000 門號使用人 同上 106年12月20日 無 張耀庭三人以上共同以電子通訊及網際網路對公眾散布犯詐欺取財未遂罪，處有期徒刑壹年叁月。扣案如附表二編號五之手機沒收。 113 00000000000 門號使用人 同上 106年12月20日 無 張耀庭三人以上共同以電子通訊及網際網路對公眾散布犯詐欺取財未遂罪，處有期徒刑壹年叁月。扣案如附表二編號五之手機沒收。 114 00000000000 門號使用人 同上 106年12月20日 無 張耀庭三人以上共同以電子通訊及網際網路對公眾散布犯詐欺取財未遂罪，處有期徒刑壹年叁月。扣案如附表二編號五之手機沒收。 115 00000000000 門號使用人 同上 106年12月20日 無 張耀庭三人以上共同以電子通訊及網際網路對公眾散布犯詐欺取財未遂罪，處有期徒刑壹年叁月。扣案如附表二編號五之手機沒收。 116 00000000000 門號使用人 同上 106年12月20日 無 張耀庭三人以上共同以電子通訊及網際網路對公眾散布犯詐欺取財未遂罪，處有期徒刑壹年叁月。扣案如附表二編號五之手機沒收。 117 00000000000 門號使用人 同上 106年12月20日 無 張耀庭三人以上共同以電子通訊及網際網路對公眾散布犯詐欺取財未遂罪，處有期徒刑壹年叁月。扣案如附表二編號五之手機沒收。 118 00000000000 門號使用人 同上 106年12月20日 無 張耀庭三人以上共同以電子通訊及網際網路對公眾散布犯詐欺取財未遂罪，處有期徒刑壹年叁月。扣案如附表二編號五之手機沒收。 119 00000000000 門號使用人 同上 106年12月20日 無 張耀庭三人以上共同以電子通訊及網際網路對公眾散布犯詐欺取財未遂罪，處有期徒刑壹年叁月。扣案如附表二編號五之手機沒收。 120 00000000000 門號使用人 同上 106年12月20日 無 張耀庭三人以上共同以電子通訊及網際網路對公眾散布犯詐欺取財未遂罪，處有期徒刑壹年叁月。扣案如附表二編號五之手機沒收。 121 00000000000 門號使用人 同上 106年12月20日 無 張耀庭三人以上共同以電子通訊及網際網路對公眾散布犯詐欺取財未遂罪，處有期徒刑壹年叁月。扣案如附表二編號五之手機沒收。 122 00000000000 門號使用人 同上 106年12月20日 無 張耀庭三人以上共同以電子通訊及網際網路對公眾散布犯詐欺取財未遂罪，處有期徒刑壹年叁月。扣案如附表二編號五之手機沒收。 123 00000000000 門號使用人 同上 106年12月20日 無 張耀庭三人以上共同以電子通訊及網際網路對公眾散布犯詐欺取財未遂罪，處有期徒刑壹年叁月。扣案如附表二編號五之手機沒收。 124 00000000000 門號使用人 同上 106年12月20日 無 張耀庭三人以上共同以電子通訊及網際網路對公眾散布犯詐欺取財未遂罪，處有期徒刑壹年叁月。扣案如附表二編號五之手機沒收。 125 00000000000 門號使用人 同上 106年12月20日 無 張耀庭三人以上共同以電子通訊及網際網路對公眾散布犯詐欺取財未遂罪，處有期徒刑壹年叁月。扣案如附表二編號五之手機沒收。 126 00000000000 門號使用人 同上 106年12月20日 無 張耀庭三人以上共同以電子通訊及網際網路對公眾散布犯詐欺取財未遂罪，處有期徒刑壹年叁月。扣案如附表二編號五之手機沒收。 127 00000000000  門號使用人       同上 106年12月20日 無 張耀庭三人以上共同以電子通訊及網際網路對公眾散布犯詐欺取財未遂罪，處有期徒刑壹年叁月。扣案如附表二編號五之手機沒收。 128 00000000000 門號使用人 同上 106年12月20日 無 張耀庭三人以上共同以電子通訊及網際網路對公眾散布犯詐欺取財未遂罪，處有期徒刑壹年叁月。扣案如附表二編號五之手機沒收。 129 00000000000  門號使用人 同上 106年12月20日 無 張耀庭三人以上共同以電子通訊及網際網路對公眾散布犯詐欺取財未遂罪，處有期徒刑壹年叁月。扣案如附表二編號五之手機沒收。 130 00000000000 門號使用人 同上 106年12月20日 無 張耀庭三人以上共同以電子通訊及網際網路對公眾散布犯詐欺取財未遂罪，處有期徒刑壹年叁月。扣案如附表二編號五之手機沒收。 131 00000000000 門號使用人 同上 106年12月20日 無 張耀庭三人以上共同以電子通訊及網際網路對公眾散布犯詐欺取財未遂罪，處有期徒刑壹年叁月。扣案如附表二編號五之手機沒收。 132 00000000000 門號使用人 同上 106年12月20日 無 張耀庭三人以上共同以電子通訊及網際網路對公眾散布犯詐欺取財未遂罪，處有期徒刑壹年叁月。扣案如附表二編號五之手機沒收。 133 00000000000 門號使用人 同上 106年12月20日 無 張耀庭三人以上共同以電子通訊及網際網路對公眾散布犯詐欺取財未遂罪，處有期徒刑壹年叁月。扣案如附表二編號五之手機沒收。 134 00000000000 門號使用人 同上 106年12月20日 無 張耀庭三人以上共同以電子通訊及網際網路對公眾散布犯詐欺取財未遂罪，處有期徒刑壹年叁月。扣案如附表二編號五之手機沒收。 135 00000000000 門號使用人 同上 106年12月20日 無 張耀庭三人以上共同以電子通訊及網際網路對公眾散布犯詐欺取財未遂罪，處有期徒刑壹年叁月。扣案如附表二編號五之手機沒收。 136 00000000000 門號使用人 同上 106年12月20日 無 張耀庭三人以上共同以電子通訊及網際網路對公眾散布犯詐欺取財未遂罪，處有期徒刑壹年叁月。扣案如附表二編號五之手機沒收。 137 00000000000 門號使用人 同上 106年12月20日 無 張耀庭三人以上共同以電子通訊及網際網路對公眾散布犯詐欺取財未遂罪，處有期徒刑壹年叁月。扣案如附表二編號五之手機沒收。 138 00000000000 門號使用人 同上 106年12月20日 無 張耀庭三人以上共同以電子通訊及網際網路對公眾散布犯詐欺取財未遂罪，處有期徒刑壹年叁月。扣案如附表二編號五之手機沒收。 139 00000000000 門號使用人 同上 106年12月20日 無 張耀庭三人以上共同以電子通訊及網際網路對公眾散布犯詐欺取財未遂罪，處有期徒刑壹年叁月。扣案如附表二編號五之手機沒收。 140 00000000000  門號使用人 同上 106年12月20日 無 張耀庭三人以上共同以電子通訊及網際網路對公眾散布犯詐欺取財未遂罪，處有期徒刑壹年叁月。扣案如附表二編號五之手機沒收。 141 00000000000 門號使用人 同上 106年12月20日 無 張耀庭三人以上共同以電子通訊及網際網路對公眾散布犯詐欺取財未遂罪，處有期徒刑壹年叁月。扣案如附表二編號五之手機沒收。 142 00000000000 門號使用人 同上 106年12月20日 無 張耀庭三人以上共同以電子通訊及網際網路對公眾散布犯詐欺取財未遂罪，處有期徒刑壹年叁月。扣案如附表二編號五之手機沒收。 143 00000000000 門號使用人 同上 106年12月20日 無 張耀庭三人以上共同以電子通訊及網際網路對公眾散布犯詐欺取財未遂罪，處有期徒刑壹年叁月。扣案如附表二編號五之手機沒收。 144 00000000000 門號使用人 同上 106年12月20日 無 張耀庭三人以上共同以電子通訊及網際網路對公眾散布犯詐欺取財未遂罪，處有期徒刑壹年叁月。扣案如附表二編號五之手機沒收。 145 00000000000 門號使用人 同上 106年12月20日 無 張耀庭三人以上共同以電子通訊及網際網路對公眾散布犯詐欺取財未遂罪，處有期徒刑壹年叁月。扣案如附表二編號五之手機沒收。 146 0000000000 門號使用人 同上 106年12月20日 無 張耀庭三人以上共同以電子通訊及網際網路對公眾散布犯詐欺取財未遂罪，處有期徒刑壹年叁月。扣案如附表二編號五之手機沒收。 147 00000000000 門號使用人 同上 106年12月20日 無 張耀庭三人以上共同以電子通訊及網際網路對公眾散布犯詐欺取財未遂罪，處有期徒刑壹年叁月。扣案如附表二編號五之手機沒收。 148 00000000000 門號使用人   同上 106年12月20日 無 張耀庭三人以上共同以電子通訊及網際網路對公眾散布犯詐欺取財未遂罪，處有期徒刑壹年叁月。扣案如附表二編號五之手機沒收。 149 00000000000 門號使用人 同上 106年12月20日 無 張耀庭三人以上共同以電子通訊及網際網路對公眾散布犯詐欺取財未遂罪，處有期徒刑壹年叁月。扣案如附表二編號五之手機沒收。 150 00000000000 門號使用人 同上 106年12月20日 無 張耀庭三人以上共同以電子通訊及網際網路對公眾散布犯詐欺取財未遂罪，處有期徒刑壹年叁月。扣案如附表二編號五之手機沒收。 151 00000000000 門號使用人 同上 106年12月20日 無 張耀庭三人以上共同以電子通訊及網際網路對公眾散布犯詐欺取財未遂罪，處有期徒刑壹年叁月。扣案如附表二編號五之手機沒收。 152 00000000000 門號使用人 同上 106年12月20日 無 張耀庭三人以上共同以電子通訊及網際網路對公眾散布犯詐欺取財未遂罪，處有期徒刑壹年叁月。扣案如附表二編號五之手機沒收。 153 00000000000 門號使用人 同上 106年12月20日 無 張耀庭三人以上共同以電子通訊及網際網路對公眾散布犯詐欺取財未遂罪，處有期徒刑壹年叁月。扣案如附表二編號五之手機沒收。 154 00000000000  門號使用人 同上 106年12月20日 無 張耀庭三人以上共同以電子通訊及網際網路對公眾散布犯詐欺取財未遂罪，處有期徒刑壹年叁月。扣案如附表二編號五之手機沒收。 155 00000000000 門號使用人 同上 106年12月20日 無 張耀庭三人以上共同以電子通訊及網際網路對公眾散布犯詐欺取財未遂罪，處有期徒刑壹年叁月。扣案如附表二編號五之手機沒收。 156 00000000000 門號使用人 同上 106年12月20日 無 張耀庭三人以上共同以電子通訊及網際網路對公眾散布犯詐欺取財未遂罪，處有期徒刑壹年叁月。扣案如附表二編號五之手機沒收。 157 00000000000 門號使用人       同上 106年12月20日 無 張耀庭三人以上共同以電子通訊及網際網路對公眾散布犯詐欺取財未遂罪，處有期徒刑壹年叁月。扣案如附表二編號五之手機沒收。 158 00000000000 門號使用人 同上 106年12月20日 無 張耀庭三人以上共同以電子通訊及網際網路對公眾散布犯詐欺取財未遂罪，處有期徒刑壹年叁月。扣案如附表二編號五之手機沒收。 159 00000000000 門號使用人 同上 106年12月20日 無 張耀庭三人以上共同以電子通訊及網際網路對公眾散布犯詐欺取財未遂罪，處有期徒刑壹年叁月。扣案如附表二編號五之手機沒收。 160 00000000000 門號使用人 同上 106年12月20日 無 張耀庭三人以上共同以電子通訊及網際網路對公眾散布犯詐欺取財未遂罪，處有期徒刑壹年叁月。扣案如附表二編號五之手機沒收。 161 00000000000 門號使用人 同上 106年12月20日 無 張耀庭三人以上共同以電子通訊及網際網路對公眾散布犯詐欺取財未遂罪，處有期徒刑壹年叁月。扣案如附表二編號五之手機沒收。 162 00000000000 門號使用人 同上 106年12月20日 無 張耀庭三人以上共同以電子通訊及網際網路對公眾散布犯詐欺取財未遂罪，處有期徒刑壹年叁月。扣案如附表二編號五之手機沒收。 163 00000000000 門號使用人 同上 106年12月20日 無 張耀庭三人以上共同以電子通訊及網際網路對公眾散布犯詐欺取財未遂罪，處有期徒刑壹年叁月。扣案如附表二編號五之手機沒收。 164 00000000000 門號使用人 同上 106年12月20日 無 張耀庭三人以上共同以電子通訊及網際網路對公眾散布犯詐欺取財未遂罪，處有期徒刑壹年叁月。扣案如附表二編號五之手機沒收。 165 00000000000 門號使用人 同上 106年12月20日 無 張耀庭三人以上共同以電子通訊及網際網路對公眾散布犯詐欺取財未遂罪，處有期徒刑壹年叁月。扣案如附表二編號五之手機沒收。 166 00000000000 門號使用人 同上 106年12月20日 無 張耀庭三人以上共同以電子通訊及網際網路對公眾散布犯詐欺取財未遂罪，處有期徒刑壹年叁月。扣案如附表二編號五之手機沒收。 167 00000000000 門號使用人 同上 106年12月20日 無 張耀庭三人以上共同以電子通訊及網際網路對公眾散布犯詐欺取財未遂罪，處有期徒刑壹年叁月。扣案如附表二編號五之手機沒收。 168 00000000000 門號使用人 同上 106年12月20日 無 張耀庭三人以上共同以電子通訊及網際網路對公眾散布犯詐欺取財未遂罪，處有期徒刑壹年叁月。扣案如附表二編號五之手機沒收。 169 00000000000 門號使用人 同上 106年12月20日 無 張耀庭三人以上共同以電子通訊及網際網路對公眾散布犯詐欺取財未遂罪，處有期徒刑壹年叁月。扣案如附表二編號五之手機沒收。 170 00000000000 門號使用人 同上 106年12月20日 無 張耀庭三人以上共同以電子通訊及網際網路對公眾散布犯詐欺取財未遂罪，處有期徒刑壹年叁月。扣案如附表二編號五之手機沒收。 171 00000000000 門號使用人 同上 106年12月20日 無 張耀庭三人以上共同以電子通訊及網際網路對公眾散布犯詐欺取財未遂罪，處有期徒刑壹年叁月。扣案如附表二編號五之手機沒收。 172 00000000000 門號使用人 同上 106年12月20日 無 張耀庭三人以上共同以電子通訊及網際網路對公眾散布犯詐欺取財未遂罪，處有期徒刑壹年叁月。扣案如附表二編號五之手機沒收。 173 00000000000 門號使用人 同上 106年12月20日 無 張耀庭三人以上共同以電子通訊及網際網路對公眾散布犯詐欺取財未遂罪，處有期徒刑壹年叁月。扣案如附表二編號五之手機沒收。 174 00000000000 門號使用人 同上 106年12月20日 無 張耀庭三人以上共同以電子通訊及網際網路對公眾散布犯詐欺取財未遂罪，處有期徒刑壹年叁月。扣案如附表二編號五之手機沒收。 175 00000000000 門號使用人 同上 106年12月20日 無 張耀庭三人以上共同以電子通訊及網際網路對公眾散布犯詐欺取財未遂罪，處有期徒刑壹年叁月。扣案如附表二編號五之手機沒收。 176 00000000000 門號使用人 同上 106年12月20日 無 張耀庭三人以上共同以電子通訊及網際網路對公眾散布犯詐欺取財未遂罪，處有期徒刑壹年叁月。扣案如附表二編號五之手機沒收。 177 00000000000 門號使用人 同上 106年12月20日 無 張耀庭三人以上共同以電子通訊及網際網路對公眾散布犯詐欺取財未遂罪，處有期徒刑壹年叁月。扣案如附表二編號五之手機沒收。 178 00000000000 門號使用人 同上 106年12月20日 無 張耀庭三人以上共同以電子通訊及網際網路對公眾散布犯詐欺取財未遂罪，處有期徒刑壹年叁月。扣案如附表二編號五之手機沒收。 179 00000000000 門號使用人 同上 106年12月20日 無 張耀庭三人以上共同以電子通訊及網際網路對公眾散布犯詐欺取財未遂罪，處有期徒刑壹年叁月。扣案如附表二編號五之手機沒收。 180 00000000000 門號使用人 同上 106年12月20日 無 張耀庭三人以上共同以電子通訊及網際網路對公眾散布犯詐欺取財未遂罪，處有期徒刑壹年叁月。扣案如附表二編號五之手機沒收。 181 00000000000  門號使用人    同上 106年12月20日 無 張耀庭三人以上共同以電子通訊及網際網路對公眾散布犯詐欺取財未遂罪，處有期徒刑壹年叁月。扣案如附表二編號五之手機沒收。 182 00000000000 門號使用人 同上 106年12月20日 無 張耀庭三人以上共同以電子通訊及網際網路對公眾散布犯詐欺取財未遂罪，處有期徒刑壹年叁月。扣案如附表二編號五之手機沒收。 183 00000000000 門號使用人 同上 106年12月20日 無 張耀庭三人以上共同以電子通訊及網際網路對公眾散布犯詐欺取財未遂罪，處有期徒刑壹年叁月。扣案如附表二編號五之手機沒收。 184 00000000000 門號使用人 同上 106年12月20日 無 張耀庭三人以上共同以電子通訊及網際網路對公眾散布犯詐欺取財未遂罪，處有期徒刑壹年叁月。扣案如附表二編號五之手機沒收。 185 00000000000 門號使用人 同上 106年12月20日 無 張耀庭三人以上共同以電子通訊及網際網路對公眾散布犯詐欺取財未遂罪，處有期徒刑壹年叁月。扣案如附表二編號五之手機沒收。 186 00000000000 門號使用人 同上 106年12月20日 無 張耀庭三人以上共同以電子通訊及網際網路對公眾散布犯詐欺取財未遂罪，處有期徒刑壹年叁月。扣案如附表二編號五之手機沒收。 187 00000000000 門號使用人 同上 106年12月20日 無 張耀庭三人以上共同以電子通訊及網際網路對公眾散布犯詐欺取財未遂罪，處有期徒刑壹年叁月。扣案如附表二編號五之手機沒收。 188 00000000000 門號使用人 同上 106年12月20日 無 張耀庭三人以上共同以電子通訊及網際網路對公眾散布犯詐欺取財未遂罪，處有期徒刑壹年叁月。扣案如附表二編號五之手機沒收。 189 00000000000 門號使用人 同上 106年12月20日 無 張耀庭三人以上共同以電子通訊及網際網路對公眾散布犯詐欺取財未遂罪，處有期徒刑壹年叁月。扣案如附表二編號五之手機沒收。 190 00000000000 門號使用人 同上 106年12月20日 無 張耀庭三人以上共同以電子通訊及網際網路對公眾散布犯詐欺取財未遂罪，處有期徒刑壹年叁月。扣案如附表二編號五之手機沒收。 191 00000000000 門號使用人 同上 106年12月20日 無 張耀庭三人以上共同以電子通訊及網際網路對公眾散布犯詐欺取財未遂罪，處有期徒刑壹年叁月。扣案如附表二編號五之手機沒收。 192 00000000000 門號使用人 同上 106年12月20日 無 張耀庭三人以上共同以電子通訊及網際網路對公眾散布犯詐欺取財未遂罪，處有期徒刑壹年叁月。扣案如附表二編號五之手機沒收。 193 00000000000 門號使用人 同上 106年12月20日 無 張耀庭三人以上共同以電子通訊及網際網路對公眾散布犯詐欺取財未遂罪，處有期徒刑壹年叁月。扣案如附表二編號五之手機沒收。 194 00000000000 門號使用人 同上 106年12月20日 無 張耀庭三人以上共同以電子通訊及網際網路對公眾散布犯詐欺取財未遂罪，處有期徒刑壹年叁月。扣案如附表二編號五之手機沒收。 195 00000000000 門號使用人 同上 106年12月20日 無 張耀庭三人以上共同以電子通訊及網際網路對公眾散布犯詐欺取財未遂罪，處有期徒刑壹年叁月。扣案如附表二編號五之手機沒收。 196 00000000000 門號使用人 同上 106年12月20日 無 張耀庭三人以上共同以電子通訊及網際網路對公眾散布犯詐欺取財未遂罪，處有期徒刑壹年叁月。扣案如附表二編號五之手機沒收。 197 00000000000 門號使用人 同上 106年12月20日 無 張耀庭三人以上共同以電子通訊及網際網路對公眾散布犯詐欺取財未遂罪，處有期徒刑壹年叁月。扣案如附表二編號五之手機沒收。 198 00000000000 門號使用人 同上 106年12月20日 無 張耀庭三人以上共同以電子通訊及網際網路對公眾散布犯詐欺取財未遂罪，處有期徒刑壹年叁月。扣案如附表二編號五之手機沒收。 199 00000000000 門號使用人 同上 106年12月20日 無 張耀庭三人以上共同以電子通訊及網際網路對公眾散布犯詐欺取財未遂罪，處有期徒刑壹年叁月。扣案如附表二編號五之手機沒收。 200 00000000000 門號使用人 同上 106年12月20日 無 張耀庭三人以上共同以電子通訊及網際網路對公眾散布犯詐欺取財未遂罪，處有期徒刑壹年叁月。扣案如附表二編號五之手機沒收。 201 00000000000 門號使用人 同上 106年12月20日 無 張耀庭三人以上共同以電子通訊及網際網路對公眾散布犯詐欺取財未遂罪，處有期徒刑壹年叁月。扣案如附表二編號五之手機沒收。 202 00000000000 門號使用人      同上 106年12月20日 無 張耀庭三人以上共同以電子通訊及網際網路對公眾散布犯詐欺取財未遂罪，處有期徒刑壹年叁月。扣案如附表二編號五之手機沒收。 203 00000000000 門號使用人 同上 106年12月20日 無 張耀庭三人以上共同以電子通訊及網際網路對公眾散布犯詐欺取財未遂罪，處有期徒刑壹年叁月。扣案如附表二編號五之手機沒收。 204 00000000000 門號使用人 同上 106年12月20日 無 張耀庭三人以上共同以電子通訊及網際網路對公眾散布犯詐欺取財未遂罪，處有期徒刑壹年叁月。扣案如附表二編號五之手機沒收。 205 00000000000 門號使用人 同上 106年12月20日 無 張耀庭三人以上共同以電子通訊及網際網路對公眾散布犯詐欺取財未遂罪，處有期徒刑壹年叁月。扣案如附表二編號五之手機沒收。 206 00000000000 門號使用人 同上 106年12月20日 無 張耀庭三人以上共同以電子通訊及網際網路對公眾散布犯詐欺取財未遂罪，處有期徒刑壹年叁月。扣案如附表二編號五之手機沒收。 207 00000000000 門號使用人 同上 106年12月20日 無 張耀庭三人以上共同以電子通訊及網際網路對公眾散布犯詐欺取財未遂罪，處有期徒刑壹年叁月。扣案如附表二編號五之手機沒收。 208 00000000000 門號使用人 同上 106年12月20日 無 張耀庭三人以上共同以電子通訊及網際網路對公眾散布犯詐欺取財未遂罪，處有期徒刑壹年叁月。扣案如附表二編號五之手機沒收。 209 00000000000 門號使用人 同上 106年12月20日 無 張耀庭三人以上共同以電子通訊及網際網路對公眾散布犯詐欺取財未遂罪，處有期徒刑壹年叁月。扣案如附表二編號五之手機沒收。 210 00000000000 門號使用人 同上 106年12月20日 無 張耀庭三人以上共同以電子通訊及網際網路對公眾散布犯詐欺取財未遂罪，處有期徒刑壹年叁月。扣案如附表二編號五之手機沒收。 211 00000000000 門號使用人 同上 106年12月20日 無 張耀庭三人以上共同以電子通訊及網際網路對公眾散布犯詐欺取財未遂罪，處有期徒刑壹年叁月。扣案如附表二編號五之手機沒收。 212 00000000000 門號使用人 同上 106年12月20日 無 張耀庭三人以上共同以電子通訊及網際網路對公眾散布犯詐欺取財未遂罪，處有期徒刑壹年叁月。扣案如附表二編號五之手機沒收。 213 00000000000 門號使用人 同上 106年12月20日 無 張耀庭三人以上共同以電子通訊及網際網路對公眾散布犯詐欺取財未遂罪，處有期徒刑壹年叁月。扣案如附表二編號五之手機沒收。 214 00000000000 門號使用人 同上 106年12月20日 無 張耀庭三人以上共同以電子通訊及網際網路對公眾散布犯詐欺取財未遂罪，處有期徒刑壹年叁月。扣案如附表二編號五之手機沒收。 215 00000000000 門號使用人 同上 106年12月20日 無 張耀庭三人以上共同以電子通訊及網際網路對公眾散布犯詐欺取財未遂罪，處有期徒刑壹年叁月。扣案如附表二編號五之手機沒收。 216 00000000000 門號使用人 同上 106年12月20日 無 張耀庭三人以上共同以電子通訊及網際網路對公眾散布犯詐欺取財未遂罪，處有期徒刑壹年叁月。扣案如附表二編號五之手機沒收。 217 00000000000 門號使用人 同上 106年12月20日 無 張耀庭三人以上共同以電子通訊及網際網路對公眾散布犯詐欺取財未遂罪，處有期徒刑壹年叁月。扣案如附表二編號五之手機沒收。 218 00000000000 門號使用人 同上 106年12月20日 無 張耀庭三人以上共同以電子通訊及網際網路對公眾散布犯詐欺取財未遂罪，處有期徒刑壹年叁月。扣案如附表二編號五之手機沒收。 219 00000000000 門號使用人 同上 106年12月20日 無 張耀庭三人以上共同以電子通訊及網際網路對公眾散布犯詐欺取財未遂罪，處有期徒刑壹年叁月。扣案如附表二編號五之手機沒收。 220 00000000000 門號使用人 同上 106年12月20日 無 張耀庭三人以上共同以電子通訊及網際網路對公眾散布犯詐欺取財未遂罪，處有期徒刑壹年叁月。扣案如附表二編號五之手機沒收。 221 00000000000 門號使用人 同上 106年12月20日 無 張耀庭三人以上共同以電子通訊及網際網路對公眾散布犯詐欺取財未遂罪，處有期徒刑壹年叁月。扣案如附表二編號五之手機沒收。 222 00000000000 門號使用人 同上 106年12月20日 無 張耀庭三人以上共同以電子通訊及網際網路對公眾散布犯詐欺取財未遂罪，處有期徒刑壹年叁月。扣案如附表二編號五之手機沒收。 

附表二
編號 物品 數量 備註 1 IPhone手機(門號：0000000000；IMEI：000000000000000) 1支(含SIM卡1張) 另案扣押 2 IPhone手機(門號：0000000000；IMEI：000000000000000) 1支(含SIM卡1張) 另案扣押 3 IPhone手機(門號：0000000000；IMEI：000000000000000) 1支(含SIM卡1張) 另案扣押 4 IPhone手機(IMEI：000000000000000) 1支 另案扣押 5 IPhone手機(IMEI：000000000000000) 1支 另案扣押 6 IPhone手機(IMEI：000000000000000) 1支 另案扣押 7 臺中銀行帳號：000-000000000號帳戶存摺 1本 另案扣押 8 SIM卡 4張 另案扣押 9 新臺幣 56萬9000元 另案扣押 10 隨身碟 2只 另案扣押 11 APPLE筆記型電腦 1台 另案扣押 12 IPhone手機(IMEI：000000000000000) 1支 本案扣押 
附錄論罪科刑法條
刑法第339條之4
犯第339條詐欺罪而有下列情形之一者，處1年以上7年以下有期
徒刑，得併科1百萬元以下罰金：
一、冒用政府機關或公務員名義犯之。
二、三人以上共同犯之。
三、以廣播電視、電子通訊、網際網路或其他媒體等傳播工具，
    對公眾散布而犯之。
前項之未遂犯罰之。

組織犯罪防制條例第3條
發起、主持、操縱或指揮犯罪組織者，處3年以上10年以下有期
徒刑，得併科新臺幣1億元以下罰金；參與者，處6月以上5年以
下有期徒刑，得併科新臺幣1千萬元以下罰金。但參與情節輕微
者，得減輕或免除其刑。
具公務員或經選舉產生之公職人員之身分，犯前項之罪者，加重
其刑至二分之一。
犯第1項之罪者，應於刑之執行前，令入勞動場所，強制工作，
其期間為3年。
前項之強制工作，準用刑法第90條第2項但書、第3項及第98條第
2項、第3項規定。
以言語、舉動、文字或其他方法，明示或暗示其為犯罪組織之成
員，或與犯罪組織或其成員有關聯，而要求他人為下列行為之一
者，處3年以下有期徒刑，得併科新臺幣3百萬元以下罰金：
一、出售財產、商業組織之出資或股份或放棄經營權。
二、配合辦理都市更新重建之處理程序。
三、購買商品或支付勞務報酬。
四、履行債務或接受債務協商之內容。
前項犯罪組織，不以現存者為必要。
以第5項之行為，使人行無義務之事或妨害其行使權利者，亦同
。
第5項、第7項之未遂犯罰之。